---
title: "Making of stimuli lists"
author: "Sau-Chin Chen"
date: "2022/4/24"
output: html_document
---

```{r setup, include=FALSE}
knitr::opts_chunk$set(
	echo = TRUE,
	message = FALSE,
	warning = FALSE
)
library(tidyverse)
source("LS_fun.R")  ## loading the function for counter balance
```

## 實驗設計說明


Design：目標圖片是句子提到的物件(Critical, Filler)，各有96組刺激句及96張目標圖片
Sen_pic: 第二句提示物件的顏色(Yes, No)；Critical及Filler各有48組
Color_pic: 目標圖片是彩色或黑白(Color, Blank)；Critical及Filler各有48張

根據Sen_pic及Color_pic，一項物件有四種配對。


## 拉丁方格組合

|| List 1 | List 2 | List 3 | List 4 |
|---|:---:|:---:|:---:|:---:|
|Sti 1|Critical<br/>Sen_pic(Y)<br/>Color_pic(Color)|Critical<br/>Sen_pic(Y)<br/>Color_pic(Blank)|Filler<br/>Sen_pic(N)<br/>Color_pic(Color)|Filler<br/>Sen_pic(N)<br/>Color_pic(Blank)|
|Sti 2|Critical<br/>Sen_pic(Y)<br/>Color_pic(Blank)|Filler<br/>Sen_pic(N)<br/>Color_pic(Color)|Critical<br/>Sen_pic(N)<br/>Color_pic(Blank)|Filler<br/>Sen_pic(Y)<br/>Color_pic(Color)|
|Sti 3|Filler<br/>Sen_pic(N)<br/>Color_pic(Color)|Filler<br/>Sen_pic(N)<br/>Color_pic(Blank)|Critical<br/>Sen_pic(Y)<br/>Color_pic(Color)|Critical<br/>Sen_pic(Y)<br/>Color_pic(Blank)|
|Sti 4|Filler<br/>Sen_pic(N)<br/>Color_pic(Blank)|Critical<br/>Sen_pic(Y)<br/>Color_pic(Color)|Filler<br/>Sen_pic(Y)<br/>Color_pic(Blank)|Critical<br/>Sen_pic(N)<br/>Color_pic(Color)|

依照排列組合，一份刺激列表有96項句子及圖片配對。Critical及Filler各有48項。



## 刺激列表序列索引碼

```{r gen_list, echo=TRUE}
lists <- ifelse(latinsquare(4,rep=96/2,seed = 20220501)%%2==1,1,0)
colnames(lists) <- c(paste0("List0",1:4))

for(i in colnames(lists)){
  lists[which(lists[,i]==1),i] = 1:96 
}

apply(lists!=0,2,sum)

write.csv(lists, file="lists.csv",row.names = FALSE)
```

以上程式碼製造四份刺激列表的序列索引碼，各列表皆有96項，匯出後可複製至刺激表Objects與Sentences。

