---
title: "Making of stimuli lists"
author: "Sau-Chin Chen"
date: "2022/4/24"
output: html_document
---

```{r setup, include=FALSE}
knitr::opts_chunk$set(
	echo = TRUE,
	message = FALSE,
	warning = FALSE
)
library(tidyverse)
source("LS_fun.R")  ## loading the function for counter balance
```

## 實驗設計說明


Design：目標圖片是句子提到的物件(Critical, Filler)，各有96組刺激句及96張目標圖片
Sen_pic: 第二句提示物件的顏色(Yes, No)；Critical及Filler各有48組
Color_pic: 目標圖片是彩色或黑白(Color, Blank)；Critical及Filler各有48張

根據Sen_pic及Color_pic，一項物件有四種配對。例如：

|物件|提示顏色的句子是第二句|圖片屬性|編碼|
|:---:|:---:|:---:|:---:|
|腳踏車|Yes|Color|A|
||Yes|Blank|B|
||No|Color|C|
||No|Blank|D|


## 拉丁方格組合

在四個刺激列表(List 1,2,3,4)置放四個物件(腳踏車、球棒、安全帽、拖鞋)，採用上表的編碼，符合交互平衡的配置如下：

|List 1|List 2|List 3|List 4|
|:---:|:---:|:---:|:---:|
|腳踏車A|腳踏車B|腳踏車C|腳踏車D|
|球棒D|球棒A|球棒B|球棒C|
|安全帽C|安全帽D|安全帽A|安全帽B|
|拖鞋B|拖鞋C|拖鞋D|拖鞋A|

搭配Critical與Filler，拉丁方格能擴充配置出符合交互平衡的列表

|| List 1 | List 2 | List 3 | List 4 |
|---|:---:|:---:|:---:|:---:|
|Critical_Sti 1|Sen_pic(Y)<br/>Color_pic(Color)|Sen_pic(Y)<br/>Color_pic(Blank)|Sen_pic(N)<br/>Color_pic(Color)|Sen_pic(N)<br/>Color_pic(Blank)|
|Critical_Sti 2|Sen_pic(Y)<br/>Color_pic(Blank)|Sen_pic(N)<br/>Color_pic(Color)|Sen_pic(N)<br/>Color_pic(Blank)|Sen_pic(Y)<br/>Color_pic(Color)|
|Critical_Sti 3|Sen_pic(N)<br/>Color_pic(Color)|Sen_pic(N)<br/>Color_pic(Blank)|Sen_pic(Y)<br/>Color_pic(Color)|Sen_pic(Y)<br/>Color_pic(Blank)|
|Critical_Sti 4|Sen_pic(N)<br/>Color_pic(Blank)|Sen_pic(Y)<br/>Color_pic(Color)|Sen_pic(Y)<br/>Color_pic(Blank)|Sen_pic(N)<br/>Color_pic(Color)|
|Filler_Sti 1|Sen_pic(Y)<br/>Color_pic(Color)|Sen_pic(Y)<br/>Color_pic(Blank)|Sen_pic(N)<br/>Color_pic(Color)|Sen_pic(N)<br/>Color_pic(Blank)|
|Filler_Sti 2|Sen_pic(Y)<br/>Color_pic(Blank)|Sen_pic(N)<br/>Color_pic(Color)|Sen_pic(N)<br/>Color_pic(Blank)|Sen_pic(Y)<br/>Color_pic(Color)|
|Filler_Sti 3|Sen_pic(N)<br/>Color_pic(Color)|Sen_pic(N)<br/>Color_pic(Blank)|Sen_pic(Y)<br/>Color_pic(Color)|Sen_pic(Y)<br/>Color_pic(Blank)|
|Filler_Sti 4|Sen_pic(N)<br/>Color_pic(Blank)|Sen_pic(Y)<br/>Color_pic(Color)|Sen_pic(Y)<br/>Color_pic(Blank)|Sen_pic(N)<br/>Color_pic(Color)|

依照排列組合，一份刺激列表有96項句子及圖片配對。Critical及Filler各有48項。




## 拉丁方格索引碼實作

以下chunk不執行，可自行測試“latinsquare”的功能。

> 我們可設定Critical物件的句子在奇數列(1,3)，前一後二，分派彩色圖;句子在偶數列(2,4)，前一後二，分派黑白圖。Filler物件的句子在奇數列(1,3)，前二後一，分派黑白圖;句子在偶數列(2,4)，前二後一，分派彩色圖。

```{r LS-prac, eval=FALSE, include=FALSE}
LS <- latinsquare(4,1,rep=48/4)

for(i in 1:dim(LS)[1]){
  for(j in 1:dim(LS)[2]){
    if(LS[i,j]%%2==1){
      print(c(i,"odds"))
    }else{
      print(c(i,"even"))
    }
    j=j+1
  }
  i=i+1
}

```


## 刺激列表序列索引碼


以下展示**刺激庫**的句子及圖像刺激，如何依交互平衡原則配置句子及圖像的四套列表組合。Critical與Filler皆依照此配置安排。



```{r gen_list, include=FALSE}
## Making of latin square

color_pics <- paste0("color_pic",sprintf("%03d",1:48))
blank_pics <- paste0("blank_pic",sprintf("%03d",1:48))
color_sens <- paste0("color_sen",sprintf("%03d",1:48))
blank_sens <- paste0("blank_sen",sprintf("%03d",1:48))


sti_df <- data.frame(
List01 = paste(
c(color_sens[1:12],blank_sens[13:24],color_sens[25:36],blank_sens[37:48]),
c(color_pics[1:24],blank_pics[25:48])
),
List02 = paste(
c(blank_sens[1:12],color_sens[13:24],blank_sens[25:36],color_sens[37:48]),
c(blank_pics[1:24],color_pics[25:48])
),
List03 = paste(
c(blank_sens[1:12],color_sens[13:24],blank_sens[25:36],color_sens[37:48]),
c(color_pics[1:24],blank_pics[25:48])
),
List04 = paste(
c(color_sens[1:12],blank_sens[13:24],color_sens[25:36],blank_sens[37:48]),
c(blank_pics[1:24],color_pics[25:48])
)
)
```

`r knitr::kable(sti_df)`
