---
title: "Analysis ~ Replication study of Bruno R.Bocanegra(2022)"
author: "張祥偉"
date: "`r Sys.Date()`"
output:
  html_document:
    toc: true
    toc_depth: 4
    toc_float: true
    code_folding: 'hide'
    self_contained: true
---


```{r setup, include=FALSE}
knitr::opts_chunk$set(
	echo = TRUE,
	message = FALSE,
	warning = FALSE
)
library(tidyverse)
library(lubridate)
library(effectsize)


library(lme4)
library(lmerTest)
library(sjstats)
library(MuMIn)
library(multcomp)
```


## 匯入及預覽資料欄位資訊
```{r rawdata,echo=TRUE}
library("readxl")
EX3 <- read_excel("../1_OS_data/experiment3.xlsx")
EX4a <- read_excel("../1_OS_data/experiment4.xlsx")
EX4b <- read_excel("../1_OS_data/experiment4.xlsx", 
    sheet = "Sheet2")
EX5 <- read_excel("../1_OS_data/experiment5.xlsx")
```

## 實驗3參與者基本資訊統計



-檢視參與者總人數與各組別人數

```{r basic-number_3}
#實驗總人數
length(unique(EX3$PPnr))

#實驗3a
length_EX3_gap <- EX3 %>%
  group_by(task,PPnr) %>%
  filter(task == "gap")
  
length(unique(length_EX3_gap$PPnr))

#實驗3b
length_EX3_no_gap <- EX3 %>%
  group_by(task,PPnr) %>%
  filter(task == "no_gap")
  
length(unique(length_EX3_no_gap$PPnr))
```

共有`r length(unique(EX3$PPnr)) `位參與者,有`r length(unique(EX3_gap$PPnr)) `位安排在實驗3a，`r length(unique(EX3_no_gap$PPnr)) `位安排在實驗3b。

- 排除非正常值

```{r duration}
EX3_RT <- filter(EX3, reaction_time <3.000 & reaction_time > 0.100)
#原研究排除反應時間低於100毫秒以及高於3000毫秒實驗數據
library(ggplot2)
ggplot(EX3_RT, aes(y = EX3_RT$reaction_time)) +
  geom_boxplot() +    
  scale_x_discrete() +
  ylab("time")      

#實驗3a
EX3_gap <- filter(length_EX3_gap, reaction_time <3.000 & reaction_time > 0.100) 
mean(round(EX3_gap$reaction_time,2))

#實驗3b
EX3_no_gap <- filter(length_EX3_no_gap, reaction_time <3.000 & reaction_time > 0.100)

```

-參與者反應時間
```{r duration_RT}
#雙特徵試驗_短提示
RT_Dual_short <- EX3_gap %>%
  group_by(conjunction_single) %>%
  filter(conjunction_single == "conj") %>%
  filter(accuracy == "1")

mean(RT_Dual_short$reaction_time,2)
sd(RT_Dual_short$reaction_time*1000)
#雙特徵試驗_長提示
RT_Dual_long <- EX3_no_gap %>%
  group_by(conjunction_single) %>%
  filter(conjunction_single == "conj") %>%
  filter(accuracy == "1")
mean(RT_Dual_long$reaction_time*1000)
sd(RT_Dual_long$reaction_time*1000)
#單特徵試驗_短提示
RT_Single_short <- EX3_gap %>%
  group_by(conjunction_single) %>%
  filter(conjunction_single == "sing") %>%
  filter(accuracy == "1")
mean(RT_Single_short$reaction_time*1000)
sd(RT_Single_short$reaction_time*1000)
#單特徵試驗_長提示
RT_Single_long <- EX3_no_gap %>%
  group_by(conjunction_single) %>%
  filter(conjunction_single == "sing") %>%
  filter(accuracy == "1")
mean(RT_Single_long$reaction_time*1000)
sd(RT_Single_long$reaction_time*1000)
```
-參與者準確度
```{r duration_RT_analysis, echo=TRUE, message=FALSE, warning=FALSE}
#雙特徵試驗_短提示
AC_Dual_short <- EX3_gap %>%
  group_by(conjunction_single) %>%
  filter(conjunction_single == "conj") 
mean(AC_Dual_short$accuracy)
sd(AC_Dual_short$accuracy)
#雙特徵試驗_長提示
AC_Dual_long <- EX3_no_gap %>%
  group_by(conjunction_single) %>%
  filter(conjunction_single == "conj") 
mean(AC_Dual_long$accuracy)
sd(AC_Dual_long$accuracy)
#單特徵試驗_短提示
AC_Single_short <- EX3_no_gap %>%
  group_by(conjunction_single) %>%
  filter(conjunction_single == "sing") 
mean(AC_Single_short$accuracy)
sd(AC_Single_short$accuracy)
#單特徵試驗_長提示
AC_Single_long <- EX3_no_gap %>%
  group_by(conjunction_single) %>%
  filter(conjunction_single == "sing") 
mean(AC_Single_long$accuracy)
sd(AC_Single_long$accuracy)
```


## 實驗4參與者基本資訊統計

-檢視參與者總人數與各組別人數

```{r basic-number_4}
#實驗4a
length(unique(EX4a$ResponseId))
#實驗4b
length(unique(EX4b$ResponseId))
```

- 排除非正常值


```{r duration}

EX4a_normal <- EX4a %>% dplyr::select(4,5:100)  %>%
                    filter_all(any_vars(. < 3.000 & .>0.100)) 

EX4b_normal <- EX4b %>% dplyr::select(4,5:100)  %>%
                    filter_all(all_vars(. < 3.000 & .>0.100)) 

#原研究排除反應時間低於100毫秒以及高於3000毫秒實驗數據
library(tidyverse)
to_long(data, keys, values, ..., labels = NULL, recode.key = FALSE)
```


-實驗4a參與者反應時間
```{r duration_RT}

#雙特徵試驗_短提示
EX4a_RT <- EX4a_normal %>%  dplyr::filter(2:49 == "1")
mean(50:97*1000)
sd(50:97*1000)
```

```{r basic-gender}

EX4a %>% filter(gender == "Male" ) %>%
  ggplot(aes(x = 'Male', fill = 'Female')) +
  geom_bar(show.legend = FALSE) +
  scale_x_discrete(name = "參與者性別") +
  scale_y_continuous(name = "參與者人數") +
  theme_minimal() +
  scale_fill_viridis_d(option = "E")

EX4_table <- data.frame(table(EX4$gender))
EX4_table <- ggplot(data = EX4_table, aes(x = "Male","Female", y ="Male","Female" )) +
  geom_bar(stat = "參與者性別")


```

**參與者年齡分佈**

```{r basic-birth}
## Confirm the median and MAD
response_b <- df_Basic %>% filter(Topic=="birth" & !(jatosStudyResultId %in% strange_id)) %>%
  summarise(M = median(as.numeric(response),na.rm = TRUE), 
            dev= mad(as.numeric(response),na.rm = TRUE),
            min(as.numeric(response),na.rm = TRUE),
            max(as.numeric(response),na.rm = TRUE))
## median = 2, MAD = 1.48; median +/- 66 MAD are acceptable responses.
df_Basic %>% filter(Topic=="birth" & !(jatosStudyResultId %in% strange_id)) %>%
  mutate(last_two = ifelse(as.numeric(response)< response_b$M + 66*response_b$dev,as.numeric(response),NA), ## Turn strange response to missing value NA
         age = ifelse(!is.na(last_two),ifelse(last_two>50,2022-(1900+last_two),2022-(2000+last_two) ),NA )) %>% ## Estimate participant's age
#df_Basic %>% filter(Topic=="birth") %>%
  ggplot(aes(x = as.character(age), fill = as.character(age))) +
  geom_bar(show.legend = FALSE) +
  scale_x_discrete(name = "參與者年齡") +
  scale_y_continuous(name = "參與者人數") +
  theme_minimal() +
  scale_fill_viridis_d(option = "E")
```
### 回答正確率散佈趨勢

EX5 <- datak1+datak1+datak4+data$5
data<-cbind(data,k7)

```{r duration-analysis, echo=TRUE, message=FALSE, warning=FALSE}
  mutate(score = ifelse(response == correct_response,1,0)) %>%    
  group_by(EX4) %>%
  
  summarise(Correct_rate = mean(score))),    #計算正確率
by="jatosStudyResultId")

ggplot(df_post_trend,aes(x=Correct_rate, y=minutes_count))+
   geom_point()
EX4_sum <- sum(theMatrix)
EX4 <- sum(EX4$conj1_gd_m_1:EX4$coj3_rs_mm_2)
data<-cbind(data,k7)

filter(!(jatosStudyResultId %in% strange_id)) %>%
  group_by(jatosStudyResultId, Q_type,Topic) %>%
         summarise(score = mean(as.numeric(response),na.rm = TRUE)) %>% ## 參與者分項評分總計   
        group_by(Q_type,Topic) %>%
         summarise(N = n(),
                   M = mean(score),
                   SD = sd(score))
```
