---
title: "Kerwer et al.(2020)重製研究計畫"
author: "Students' names"
date: "`r Sys.Date()`"
bibliography: Plain_lang_summary.bib
output: word_document
---

```{r setup, include=FALSE}
knitr::opts_chunk$set(echo = TRUE)
```

(轉換[Replication project plan](https://docs.google.com/document/d/1Wqn6bZf1RAHOS7qpg_IZaNtExV3ise_W/edit)為一般APA格式的計畫書)

[原研究預先註冊計畫](https://pada.psycharchives.org/bitstream/9679d985-50a8-4b7b-a317-14a12f4fe5ea)


[原研究論文全文](https://doi.org/10.1525/collabra.18898)

# 緒論

隨著時代的進步，學術研究每一年都有成千上萬篇出版，許多的講究知識正確性的科普文章或是網路影片，都會引用期刊文章作為佐證他們所提出的相關證據(citation)。但是透過第三者轉述學術文章的資訊，[有時很難辨識內容是否有還原原作者的目的，如果在學術研究沒有經過專業訓練，或是大量閱讀，對於一般人而言並不是容易就能抓到原作者想表達的真正意思]。去除專有名詞及簡化推論過程的白話文摘要（Plain language summary，以下簡稱PLS），通常是根據原作者的論文摘要改寫，不僅確保學術內容的正確性，也被認為一般人能自行閱讀而明白原作者的論述。


我們選擇重製Kerwer等人(2020)的研究，目的是確認閱讀白話文摘要的簡易效應有跨語文的事實，以及測試中文研究的執行條件。[他們的文獻回顧指出白話文科學摘要可以讓一般大眾正確理解，這點在許多領域上已有證實，像是生物、醫學等等，而在心理學的領域上則還未有研究，在學術摘要中可能會有特定領域的專有名詞、研究方法與統計術語等等，可能讓一般大眾造成閱讀理解上的困難，使之無法從中獲取資訊與知識。] [Kerwer後續的研究，在於設計出一個指南，用一個標準的方法使學術摘要寫成一個好的白話文摘要，這種指南在生物醫學上已經廣泛使用。在該項研究的預印本中，他們設計了幾個變項，區分各種PLS，例如有無副橿題區分段落、對統計術語的解釋與研究設計的複雜性等等。] [@kerwerTranslatingEvidencePsychological2021]



### 白話文摘要的簡易效應（Easiness Effect）

在現代的多媒體時代，有越來越多的創作者使用各種方法包裝自己的作品，除了最一開始的純文字文章，也加入圖文並貌的圖文，或是用影音的方式呈現，發佈於各大社交平台中，像是FB、IG、Youtube或Podcast等。而其中不乏有關於科學性專業知識的科普內容分享，例如：PanSci泛科學、佑來了、蒼藍鴿的醫學天地、三個字 SunGuts、哇賽心理學、心理敲敲門等等，可以使觀眾與聽眾以更簡單輕鬆的方式去了解到相關領域的知識並勾起大眾對其科學的興趣。而其中內容的可信度也會被大眾公開檢視，除了有些創作者本身具有該領域的專業證照外，有些也會在附註的地方加入引用的文獻或資料來源來提高公信力，而如何從幾篇的文獻中濃縮出重點與使大眾淺而易懂的資訊則各憑本事了。

根據簡易效應，也就是科普文章使外行人對科學知識產生過度自信的理解，這導致科學相關的決策反映了對科普的誤解，而不是專業科學家的判斷。而訊息以愈容易理解的方式呈現，一般人會愈認為訊息是對的並相信其知識主張，所以進行科普時，資訊的可信度與正碓性是一個很重要的面向，在2020年11月，知名Youtuber愛莉莎莎在影片中分享肝膽排石法，因內容有誤會誤導觀眾而遭各大專業人事的指責，事後愛莉莎莎也下架影片公開道歉，由此可見在科普資訊的路上是需要專業人事把關的，這也突顯了白話文摘要的重要性。


## 學術閱讀的訓練成效條件

(引導讀者運用後設認知理解論文)

[luozhengjiaTaiWanDaXueShengYueDuXueShuYingWenHouSheRenZhiBianHuaZhiGeAnYanJiuYiBeiDongYueDuYingWenJiaoKeShuZheWeiLi2019]
以台灣的大學生為樣本閱讀英文文獻的研究並不常見，對於台灣大學生而言，英文是第二語言，沒有任何學術經驗，在閱讀英文文章，其挑戰性是相當困難。羅正佳(2019)的研究，他引用Huang(2006)說法，認為目前大部分對於讀者對於第二外語的閱讀上的研究，比較著重於探討讀者本身動機、焦慮情緒與閱讀策略。在羅正佳(2019)這篇研究上，以一位台灣大學生作為個案，研究個案閱讀第二外語的英文文獻的態度如何從被動提升積極。閱讀策略上主要採取設認知閱讀進行，後設認知閱讀(Matacognitive reading)是讀者需要自己閱讀的目的，以及如何達成，在Baker&Brown(1984)研究結果為，讀第二外語閱讀者都會詢問有沒有達到閱讀的目標。

以概念構圖為教學策略提升學生科技論文閱讀能力[@xiongjingminYiGaiNianGouTuWeiJiaoXueCeLueTiShengXueShengKeJiLunWenYueDuNengLi2010]
該文獻指出，使用Novak(1988)提出概念構圖的閱讀技巧，有助於提升一般人的閱讀能力，在1991年提出閱讀的四種結構分別為1.關係。2.階層。3.交叉連結。4.舉例。於是研究者們想利用這套的閱讀技巧去了解該方式是否能有助於大學生的閱讀新事物的理解，參與者
為機械系大三學生，研究人員準備物理氣相沉積理論讓學生們經過一學期的實驗過程，成績是否會有所進步，實驗過程為：教學實施階段(共18週，扣除前後測進行6篇文獻閱讀，並教導概念構圖的閱讀理論)、前測(第一週閱讀文獻，隔一周寫題目)、後測(第十八週測驗題目)。結果為概念構圖對於大學生在閱讀文獻上成績有明顯提升。而高分組(為整體的前27%)與低分組(為整體的後27%)，低分組在前後測有明顯的成績進步。而低分組的學習態度上明顯高過於高分組，原因在於低分組認為概念構圖的方式，是有助於他們的閱讀理解。


## 中文白話文摘要的研究條件


@stollPlainLanguageSummaries2021 的研究中想探討PLS既定標準，以及用途，Kerwer等人對於PLS認為有四個重點1.目標（著重於非專業人士對於摘要的理解）2.特徵（語言上的使用是否接近該閱讀者母語）3.標準（避免使用太過於專業術語）4.結果(知識的測試了解非專業人士知識的獲取)。在第一點的目標上我們所重製研究原始論文中，比較重視。因為我們重製的對象是一般人在閱讀PLS上的適讀性。其餘的重點在重製研究中沒有過多的討論。Kerwer等人認為一個PLS要符合三個標準分別為1.是已發表科學證據的摘要。2.PLS的目標是非專業讀者。3.PLS使用與原始摘要相同的通信格式(Stoll et al.,2021) 。[在白話文Kerwer這篇文獻雖然比較晚出現，但是對於重製研究上是很好的價值，盡管我們重製研究中對於PLS上我們並沒有太多限制，但是會去思考該如何把閱讀白話文摘要的重要性給顯現出來。]



在台灣多數的心理學期刊中，並沒有要求作者需要撰寫PLS，而在國外的研究中(reference?)，發現PLS比一般的學術摘容更容易閲讀，研究也表明，PLS會是向一般大眾傳達心理學相關事物的好工具。

至於要如何比較易讀性，就需要進行可讀性分析，在原始研究團隊中，使用SMOG來計算可讀性指標。而本研究由於在台灣多數作者並不會寫PLS，一般的科普文章多由其他專欄作者所編寫，所以本研究使用中華心理學刊網站中的專欄文章，並再加入副標題，最後詢問原作者是否認可這篇PLS。

```{r kwer_readable, message=FALSE, warning=FALSE, include=FALSE}
SMOG_pls <- c(19.287,17.564,12.952,17.067, 17.506, 15.645, 14.811, 16.404, 20.267, 20.176, 18.297, 15.836)
SMOG_osa <- c(22.248, 23.885, 16.527, 20.457, 18.564, 18.244, 16.648, 18.458, 20.131, 17.946, 20.131, 17.946, 20.403, 16.828)
SMOG_test <- unlist(t.test(SMOG_pls - SMOG_osa))
```

Kerwer等人在2020年分析比較心理學學術摘要與白話文摘要的可讀性分析，Kerwer等人使用了四種指標分別為SMOG（Simple Measure of Gobbledygook ）、FRES（Flesch Reading Ease Score）、FKRS（Flesch-Kincaid Readability Score）、NDCRF（New Dale–Chall Readability Formula）。這四種指標分析的方式都不盡相同。SMOG判斷標準是具有三個或以上音節的單詞相對於文本中的句子數量。SMOG 分數越低表示有更好的可讀性；FRES 判斷標準是平均句子長度和每個單詞的音節數。FRES 分數越高表示可信度越好。FKRS判斷標準是平均句子長度和每個單詞的音節數；FKRS分數越低表示可讀性越好；NDCRF判斷標準是取用「Dale-Chall」列表中的 3,000 熟悉的詞數相較於總詞數的“困難”詞數。Dale-Chall 列表包含 80% 的國小四年級學生熟悉的所有單詞。NCDRF分數越高表明可靠性越好。分別蒐集ASP、JSPP的學術摘要與白話文摘要做比較，SMOG與FKRS一樣分數越低則越容易理解、FRES與NDCRF分數越高越容易理解，結果四個數值比較證實白話文摘要比學術摘要有更好的可讀性。[strickerScientificAbstractsPlain2020]
Kerwer等人使用英文語言教育已沿用多年的可讀性公式[SMOG,@mclaughlinSMOGGradingaNew1969]，以公式的評分代表文本容易閱讀的程度(見Kerwer等人, 2021, Table 1)。原來的報告雖然沒有提供白話摘要與學術摘要的評分差異，運用表格的數值進行相依t檢定，確認白話摘要的可讀性評分顯著低於學術摘要：`r paste0("*t* (",SMOG_test["parameter.df"],") = ",round(as.numeric(SMOG_test["statistic.t"]),2),"p = ",round(as.numeric(SMOG_test["p.value"]),3))`

中文文本的可讀性指標尚在發展中，本次研究使用宋曜廷教授團隊開發的文本可讀性指標自動化分析系統(Chinese Readability Index Explorer, CRIE)進行分析，分數越低越容易閱讀。(Johannes, Anita,Martin,& Armin, 2020)

原研究使用Mc Laughlin(1969)提出的可讀性指標-SMOG，作為原研究實驗材料的判斷標準，原研究的學術摘要SMOG比白話文摘要SMOG還高，表示為學術摘要較難理解，SMOG的判斷標準為數值越小，代表內容比較好讀，該指標發展至今已相當成熟，英文文獻可讀性指標不只有SMOG這類型的工具，隨著時代的進步越來越多的可讀性指標也相對出現判斷文章的可讀性，在中文文獻中目前有類似的可讀性指標由宋曜廷(2013)團隊提出CRIE可讀性指標，該指標主要分為四類，為詞彙類指標、語意類指標、句法類指標、文章凝聚性指標。CRIE相關研究不多，2020年宋曜廷等人探討國小教課書程度是否符合該年級的閱讀程度，透過人工判讀與CRIE可讀性分析系統判讀是否一致，透過這個能知道CRIE用的範圍很廣，但比較少看到CRIE是使用在學術性質文獻裡。

## 研究問題

1. "Plain language summary vs. Ordinary abstract" on comprehensibility & knowledge and knowledge acquisition  
2. "Plain with sub-heading vs. Plain without sub-heading" on comprehensibility & knowledge and knowledge acquisition  
3. Easiness effects: Credibility, Confidence to evaluate, Need for cross-evaluation

## 重製研究假設及預先回顧


原研究中提出了兩種假設方向，分別是確認性假設與探索性假設，本重制研究主要著重於前者確認性假設的部分，而探索性假設只重制其中一項獲取全文意願性，會做如此的篩選有幾點原因，主要是因為確認性假設為該研究的重點，其次是探索性假設中，原始研究探索確認信念與英文能力的作用，在本研究中不適用，因為我們閱讀的摘要為參語者母語，並不用檢測語文能力，所以予以排除，而另一個認知情緒則因統計分析過於困難，不在研究者的能力範圍內，深感遺憾，最後留下獲取全文意願性。

### 確認性假設

H1. 有標題的白話文摘要、沒標題的白話文摘要比學術摘要，參與者認為更容易理解(comprehensibility)。
H2. 有標題的白話文摘要比沒標題的白話文摘要、學術摘要，參與者更能有效吸收知識(knowledge acquisition)。
H3a. 有標題的白話文摘要比學術摘要，參與者認為可信度更高(Credibility)。
H3b. 沒有標題的白話文摘要比學術摘要，參與者認為可信度更高(Credibility)。
H4a. 有標題的白話文摘要比學術摘要，參與者認為更能評估研究內容的真實性(Confidence to evaluate)。
H4b. 沒有標題的白話文摘要比學術摘要，參與者認為更能評估研究內容的真實性(Confidence to evaluate)。
H5a. 有標題的白話文摘要比學術摘要，參與者傾向認為不需要更多資訊才能理解內容(cross-evaluation)。
H5b. 沒有標題的白話文摘要比學術摘要，參與者傾向認為不需要更多資訊才能理解內容(cross-evaluation)。

在原始研究中，H1、H2、H3a、H4a、H5a都得到充分支持，而H3b、H4b、H5b則沒有得到充分支持。由原始研究的結果可以發現白話文摘在容易理解、吸收知識、可信度、真實性與做判斷上都有更好的表現。[@kerwerStraightScientistMouth2021]
在我們的重制研究中，我們將盡全力達成所有假設，我們較擔心的是摘要素材的部分，為此我們在準備研究材料時下足苦功，因為在台灣心理學的學術界，並沒有作者撰寫白話文摘要，為求本研究使用的白話文摘要有所信效度，我們從中華心理學刊網站中的專欄文章中篩選，加入合適的副標題，並耐心的與原作者連繫，以確認使用的文本並無扭曲原始論文的原意。我們預期與原始研究達到一樣的顯著效果。
至於假設H3b、H4b、H5b，也就是比較沒有標題的PLS與學術摘要這幾項假設，我們認為要達成顯著可能較為困難，因為白話文摘要為了使內容較易閱讀，通常篇幅會較長去解釋專有名詞，以較簡單的方式去描述該研究的進行，而去除標題也就意為著沒有段落，會變成一大段攏長的文章，在文本適度性中，字詞數、行數與段落皆為適讀性的指標[@chenrulingWenBenShiDuXingFenJiJiaGouZhiJianLiYanJiu2015]，沒有標題的白話文摘要可能會增加閱讀的難易度，所以我們推測H3b、H4b、H5b可能無法達到顯著。若將來，有白話文摘要撰寫指南，有標準的控制文本的篇幅、標題與段落等等，那這些假設就有可能達成顯著。

### 探索性假設

獲取全文的意願性
在原始研究的調查中，參與者要求獲取全文的有17.21%，有標題的白話文摘要為18.23%，沒有標題的白話文摘要為18.25%，而學術摘要為15.21%較低，可見在參與者在觀看白話文摘要時更可以勾起他們想獲取全文的意願。[@kerwerStraightScientistMouth2021]
在勾起參與者獲取全文的興趣時，也代表著參與者對心理學知識產生好奇，這也是做科普文章所樂意所看到的，有了好奇心就會有求知慾，從全文中得到更深入的知識，使科學更貼近社會大眾，也可以減少對心理學相關知識的偏見與污名。



# 方法

## 設計

本研究操作的唯一獨變項是摘要文本版本：有標題的白話摘要、無標題的白話摘要、原始論文的學術摘要。每份摘要呈現的版本以參與者內隨機安排，主要測量依變項是與讀完一份摘要之後做答的題本，題本內容詳見施測呈現。


## 施測問卷

 * 摘要（12篇，每篇再分為學術摘要、有標題的白話摘要、沒標題的白話摘要3種）：
    學術摘要全部取自於《中華心理學刊》中發表的期刊論文，白話摘要取自於中華心理學刊網站中的專欄文章，並加入標題，分別為背景、為什麼進行這項研究、研究人員做了什麼和發現了什麼與這些發現意味著什麼，並一一與原作者確認設計的白話文摘要是否與原論文相符，與副標題的設計是否需要修改。全部共設計了14篇，經詢問原作者過後，有2篇因作者私人因素而不予使用，也有對各個摘要進行中文文本可讀性指標自動化分析。
    
 * 知識理解測驗（48題，學術摘要與白話摘要各兩題，一題為正向題一題為反向題）
    針對摘要的內容回答是或否的問題。與原始研究不同的是，原始研究設計了24題，是學術摘要與白話摘要各一題，總共24題，而其中有14題為正向題，10題為反向題，而我們則是每一種摘要皆有正向與反向題，並使用隨機分配的方式，並控制亂數讓參與者回答到正向題皆近14題（58%）反向題10題（42%），進行測驗時會從該摘要題目中隨機挑出正向或反向題，用於測量知識獲取量。        


## 施測程序

網路化問卷使用OSWEB 1.4 製作，經由JATOS伺服器部署[@langeJustAnotherTool2015; @mathotOpenSesameOpensourceGraphical2012]。確認同意參與研究的受測者，首先回覆性別、出生年份等基本人口統計資料。接著回覆改編自Kewer等人(2021)的兩份前置問卷：包括有關心理科學知識權威認知的9個問題[@bratenJustificationBeliefsMultipledocuments2013]，以及科學活動熟悉度的兩個問題。接著逐篇閱讀十二篇摘要，以及回答可理解性、科學性、可信度、可參考度、內容充分度、還有是否需要觀看全文等六項讀後問題。每讀過三篇摘要之後，接著回答相關文本的各兩道知識理解測驗題。十二篇摘要的順序與呈現版本皆隨機呈現，可理解性、科學性、可信度、可參考度、內容充分度等五個問題以8個等級選項，代表受測者對一篇摘要在這些向度的認同程度；是否需要觀看全文的問題是詢問受測者要不要索取全文下載連結，回答「要」就會呈現連結網址。每個段落最後呈現的六道知識理解測驗題為是非題，題目以隨機順序呈現，所有是非題答案比照Kewer等人的設計，有14題的正確答案為「是」，10題的正確答案為「否」=, 正確答案的配置以隨機程序決定。每個段落之後有一次強制90秒的休息時間，直到最後一個段落結束為止。


## 參與者人數估計

採用Kumle et al. (2021)開發的mixedpower套件，並參考範例，使用Kerwer et al.(2020)提供的源始分析腳本建立的混合效果模型，模擬不同樣本可達到的考驗力。
預計招募具有大學學籍之學生80人為目標。

# 分析計畫

(重製原論文Table 3 & 6, 提示: [公開Rmarkdown](20200921_Analysis.rmd)有需要的R code )

