---
title: "Kerwer et al.(2020)重製研究計畫"
author: "Students' names"
date: "`r Sys.Date()`"
bibliography: Plain_lang_summary.bib
output: word_document
---

```{r setup, include=FALSE}
knitr::opts_chunk$set(echo = TRUE)
```

(轉換[Replication project plan](https://docs.google.com/document/d/1Wqn6bZf1RAHOS7qpg_IZaNtExV3ise_W/edit)為一般APA格式的計畫書)

# 緒論

在原始研究Kerwer等人(2020)的研究中，他認為白話文科學摘要更可以讓大眾理解，這點在許多領域上已有證實，像是生物、醫學等等，而在心理學的領域上則還未有研究，在學術摘要中可能會有特定領域的專有名詞、研究方法與統計術語等等，可能讓一般大眾造成閱讀理解上的困難，使之無法從中獲取資訊與知識。


重製研究的重要性：相關的中文研究? 


[原研究預先註冊計畫](https://pada.psycharchives.org/bitstream/9679d985-50a8-4b7b-a317-14a12f4fe5ea)


[原研究論文全文](https://doi.org/10.1525/collabra.18898)

#文獻回顧
[@stollPlainLanguageSummaries2021]

Novak(1988)提出概念構圖的閱讀技巧，有助於提升一般人的閱讀能力，在1991年提出閱讀的四種結構分別為1.關係。2.階層。3.交叉連結。4.舉例。於是Novak等人想利用這套的閱讀技巧去了解該方式是否能有助於大學生的閱讀新事物的理解，參與者為機械系大三學生，研究人員準備物理氣相沉積理論讓學生們經過一學期的實驗過程，成績是否會有所進步，實驗過程為：教學實施階段(共18週，扣除前後測進行6篇文獻閱讀，並教導概念構圖的閱讀理論)、前側(第一週閱讀文獻，隔一周寫題目)、後側(第十八週測驗題目)。結果為概念構圖對於大學生在閱讀文獻上成績有明顯提升。而高分組(為整體的前27%)與低分組(為整體的後27%)，低分組在前後測有明顯的成績進步。而低分組的學習態度上明顯高過於高分組，原因在於低分組認為概念構圖的方式，是有助於他們的閱讀理解。

Stoll et al.(2021)的研究中想探討PLS既定標準，以及用途，Kerwer等人對於PLS認為有四個重點1.目標（著重於非專業人士對於摘要的理解）2.特徵（語言上的使用是否接近該閱讀者母語）3.標準（避免使用太過於專業術語）4.結果(知識的測試了解非專業人士知識的獲取)。在第一點的目標上我們所重製研究原始論文中，比較重視。因為我們重製的對象是一般人在閱讀PLS上的適讀性。其餘的重點在重製研究中沒有過多的討論。Kerwer等人認為一個PLS要符合三個標準分別為1.是已發表科學證據的摘要。2.PLS的目標是非專業讀者。3.PLS使用與原始摘要相同的通信格式(Stoll et al.,2021) 。在白話文Kerwer這篇文獻雖然比較晚出現，但是對於重製研究上是很好的價值，盡管我們重製研究中對於PLS上我們並沒有太多限制，但是會去思考該如何把閱讀白話文摘要的重要性給顯現出來。

## 研究問題

1. "Plain language summary vs. Ordinary abstract" on comprehensibility & knowledge and knowledge acquisition  
2. "Plain with sub-heading vs. Plain without sub-heading" on comprehensibility & knowledge and knowledge acquisition  
3. Easiness effects: Credibility, Confidence to evaluate, Need for cross-evaluation

## 研究假設


### 白話文摘要

白話文摘要（Plain language summary）以下簡稱PLS，通常是由相同的論文的作者所撰寫，以確保內容的正確性，但在台灣多數的心理學期刊中，並沒有要求作者需要撰寫PLS，而在國外的研究中(reference?)，發現PLS比一般的學術摘容更容易閲讀，研究也表明，PLS會是向一般大眾傳達心理學相關事物的好工具。

至於要如何比較易讀性，就需要進行可讀性分析，在原始研究團隊中，使用SMOG來計算可讀性指標。而本研究由於在台灣多數作者並不會寫PLS，一般的科普文章多由其他專欄作者所編寫，所以本研究使用中華心理學刊網站中的專欄文章，並再加入副標題，最後詢問原作者是否認可這篇PLS。

```{r kwer_readable, message=FALSE, warning=FALSE, include=FALSE}
SMOG_pls <- c(19.287,17.564,12.952,17.067, 17.506, 15.645, 14.811, 16.404, 20.267, 20.176, 18.297, 15.836)
SMOG_osa <- c(22.248, 23.885, 16.527, 20.457, 18.564, 18.244, 16.648, 18.458, 20.131, 17.946, 20.131, 17.946, 20.403, 16.828)
SMOG_test <- unlist(t.test(SMOG_pls - SMOG_osa))
```
kerwer等人在2020年分析比較心理學學術摘要與白話文摘要的可讀性分析，kerwer等人使用了四種指標分別為SMOG、FRES、FKRS、NDCRF分別蒐集ASP、JSPP的學術摘要與白話文摘要做比較，SMOG與FKRS一樣分數越低則越容易理解、FRES與NDCRF分數越高越容易理解，結果四個數值比較證實白話文摘要比學術摘要有更好的可讀性。[strickerScientificAbstractsPlain2020]
Kerwer等人使用英文語言教育已沿用多年的可讀性公式[SMOG,  @mclaughlinSMOGGradingaNew1969]，以公式的評分代表文本容易閱讀的程度(見Kerwer等人, 2021, Table 1)。原來的報告雖然沒有提供白話摘要與學術摘要的評分差異，運用表格的數值進行相依t檢定，確認白話摘要的可讀性評分顯著低於學術摘要：`r paste0("*t* (",SMOG_test["parameter.df"],") = ",round(as.numeric(SMOG_test["statistic.t"]),2),"p = ",round(as.numeric(SMOG_test["p.value"]),3))`

中文文本的可讀性指標尚在發展中，本次研究使用宋曜廷教授團隊開發的文本可讀性指標自動化分析系統(Chinese Readability Index Explorer, CRIE)進行分析，分數越低越容易閱讀。(Johannes, Anita,Martin,& Armin, 2020)



* 確認性假設
1. 有標題的白話文摘要、沒標題的白話文摘要比學術摘要，受測者認為更容易理解(comprehensibility)。
2. 有標題的白話文摘要比沒標題的白話文摘要、學術摘要，受測者更能有效吸收知識(knowledge acquisition)。
3. 有標題的白話文摘要比學術摘要，受測者認為可信度更高(Credibility)。
4. 有標題的白話文摘要比學術摘要，受測者認為更能評估研究內容的真實性(Confidence to evaluate)。
5. 有標題的白話文摘要比學術摘要，受測者傾向認為不需要更多資訊才能理解內容(cross-evaluation)。

* 探索性問題
1. 獲取全文的意願性


# 方法

## 設計

本研究操作的唯一獨變項是摘要文本版本：有標題的白話摘要、無標題的白話摘要、原始論文的學術摘要。每份摘要呈現的版本以參與者內隨機安排，主要測量依變項是與讀完一份摘要之後做答的題本，題本內容詳見施測呈現。


## 施測程序

網路化問卷使用OSWEB 1.4 製作，經由JATOS伺服器部署[@langeJustAnotherTool2015; @mathotOpenSesameOpensourceGraphical2012]。確認同意參與研究的受測者，首先回覆性別、出生年份等基本人口統計資料。接著回覆改編自Kewer等人(2021)的兩份前置問卷：包括有關心理科學知識權威認知的9個問題[@bratenJustificationBeliefsMultipledocuments2013]，以及科學活動熟悉度的兩個問題。接著逐篇閱讀十二篇摘要，以及回答可理解性、科學性、可信度、可參考度、內容充分度、還有是否需要觀看全文等六項讀後問題。每讀過三篇摘要之後，接著回答相關文本的各兩道知識理解測驗題。十二篇摘要的順序與呈現版本皆隨機呈現，可理解性、科學性、可信度、可參考度、內容充分度等五個問題以8個等級選項，代表受測者對一篇摘要在這些向度的認同程度；是否需要觀看全文的問題是詢問受測者要不要索取全文下載連結，回答「要」就會呈現連結網址。每個段落最後呈現的六道知識理解測驗題為是非題，題目以隨機順序呈現，所有是非題答案比照Kewer等人的設計，有14題的正確答案為「是」，10題的正確答案為「否」=, 正確答案的配置以隨機程序決定。每個段落之後有一次強制90秒的休息時間，直到最後一個段落結束為止。


## 材料

 * 摘要（12篇，每篇再分為學術摘要、有標題的白話摘要、沒標題的白話摘要3種）：
    學術摘要全部取自於《中華心理學刊》中發表的期刊論文，白話摘要取自於中華心理學刊網站中的專欄文章，並加入標題，分別為背景、為什麼進行這項研究、研究人員做了什麼和發現了什麼與這些發現意味著什麼，並一一與原作者確認設計的白話文摘要是否與原論文相符，與副標題的設計是否需要修改。全部共設計了14篇，經詢問原作者過後，有2篇因作者私人因素而不予使用，也有對各個摘要進行中文文本可讀性指標自動化分析。
    
 * 知識理解測驗（48題，學術摘要與白話摘要各兩題，一題為正向題一題為反向題）
    針對摘要的內容回答是或否的問題。與原始研究不同的是，原始研究設計了24題，是學術摘要與白話摘要各一題，總共24題，而其中有14題為正向題，10題為反向題，而我們則是每一種摘要皆有正向與反向題，並使用隨機分配的方式，並控制亂數讓參與者回答到正向題皆近14題（58%）反向題10題（42%），進行測驗時會從該摘要題目中隨機挑出正向或反向題，用於測量知識獲取量。        

## 參與者人數估計

採用Kumle et al. (2021)開發的mixedpower套件，並參考範例，使用Kerwer et al.(2020)提供的源始分析腳本建立的混合效果模型，模擬不同樣本可達到的考驗力。
預計招募具有大學學籍之學生80人為目標。

# 分析計畫

(重製原論文Table 3 & 6, 提示: [公開Rmarkdown](20200921_Analysis.rmd)有需要的R code )

