---
title: "Analysis ~ Replication study of Kerwer et al.(2020)"
author: "LCP lab"
date: "`r Sys.Date()`"
output:
  html_document:
    toc: true
    toc_depth: 4
    toc_float: true
    code_folding: 'hide'
    self_contained: true
---


```{r setup, include=FALSE}
knitr::opts_chunk$set(
	echo = TRUE,
	message = FALSE,
	warning = FALSE
)
library(tidyverse)

library(lubridate)
library(effectsize)


library(lme4)
library(lmerTest)
library(sjstats)
library(MuMIn)
library(multcomp)
```


## 匯入及預覽資料欄位資訊

```{r rawdata, echo=TRUE}
## locate the rawdata file
zip_path <- list.files(path = "..",pattern = "jatos_results.zip",include.dirs = TRUE,recursive = TRUE,full.names = TRUE)
## import raw data
df <- read_csv(unz(zip_path, filename = "rawdata.csv"))
## import text id table; script did not log text_id
text <- read_csv("../4_OS_Result/text_id.csv")
## Append text id to rawdata df
```


整合有效參與者的原始回應資料檔"rawdata.csv"，存放路徑是`r zip_path`。資料欄位共有`r dim(df)[2]`項，來自`r length(unique(df$jatosStudyResultId))`位參與者，`r dim(df)[1]`筆回應資料。

資料編碼薄以[codebook套件](codebook.Rmd)製作，製作完成存放路徑與本文件相同。


```{r data-split}
## Extract the system variables
df_sys <- df %>% dplyr::select(starts_with(c("identifier","jatos","browser_","count_","date_","experiment_","screen_","system_","Start ","Last ","Duration","Batch","Worker ","State","Message")))

## Reserve the analytic variables in rawdata df
df <- df %>% dplyr::select(!names(df_sys)[-c(1,2)])

## Split basic data
df_Basic <- filter(df, Q_type == "Basic")
## Exclude the variables full of "None"
df_Basic <- df_Basic[,(colSums(df_Basic!="None",na.rm = TRUE) != 0 ) # Get "response"
]

## Split Belief data
df_Belief <- filter(df, Q_type == "Belief")
## Exclude the variables full of "None"
df_Belief <- df_Belief[,which(colSums(df_Belief!="None",na.rm = TRUE) != 0 )]

## Split self evaluation data
df_self_eval <- filter(df, Q_type == "self_eval") 
## Exclude the variables full of "None"
df_self_eval <- df_self_eval[,which(colSums(df_self_eval!="None",na.rm = TRUE) != 0)]

## Split post reading Question data
df_Post <- dplyr::filter(df, Q_type == "Post_survey") %>% left_join(text, by= "Content") 
## Exclude the variables full of "None"
df_Post <- df_Post[,which(colSums(df_Post!="None",na.rm = TRUE) != 0)] %>% mutate(Text_id = as.character(Text_id))

## Split knowledge data
df_knowledge <- filter(df, Q_type == "Knowledge" & Q_presented == 1) ## Reserved presented questions
## Exclude the variables full of "None"
df_knowledge <- left_join(dplyr::select(df_knowledge[,which(colSums(df_knowledge!="None",na.rm = TRUE) != 0)], -c("NH","OSA","text_order")), ## Erase IV variables because they are meaningless in test loop
  dplyr::select(df_Post, jatosStudyResultId, NH, OSA, Text_id, text_order) %>% distinct(),## Extract IV variables from df_Post
by=c("jatosStudyResultId","Test_id"="Text_id")) ## Add IV vriables to df_knowledge by Test_id 

## Split Exit
df_Exit <- filter(df, Q_type == "Exit")
## Exclude the variables full of "None"
df_Exit <- df_Exit[,which(colSums(df_Exit!="None",na.rm = TRUE) != 0)]
```


## 參與者基本資訊統計


- 作答時間分佈


```{r duration}
## Convert duration to minutes
minutes_count <- ((df_sys$Duration %>% hms() %>% hour()*60)+
(df_sys$Duration %>% hms() %>% minute())) 

## Summary of study duration by minutes 
minutes_count %>% summary()

## draw a box plot
minutes_count%>%
  log10() %>% ## convert minutes to log10
  boxplot(ylab="log10(minutes)")
```



### 作答時間與理解正確率散佈趨勢

```{r duration-post-analysis, echo=TRUE, message=FALSE, warning=FALSE}
## Convert duration to minutes
df_post_trend <- (df_sys %>% distinct() %>%
  dplyr::select(jatosStudyResultId, Duration) %>%
  mutate(minutes_count = 
                    (Duration %>% hms() %>% hour())*60 +
                    Duration %>% hms() %>% minute() )) %>%
  left_join( (df_knowledge %>% 
#  filter(Q_presented == 1) %>%   ## 過濾未出現的題目
  mutate(response = ifelse(response == "是","y","n")) %>%       #轉換參與者回答"是"換成"y"
  mutate(score = ifelse(response == correct_response,1,0)) %>%  #檢測如果回答等於正確答案得1分
  group_by(jatosStudyResultId) %>%                               #以個人分組
  summarise(Correct_rate = mean(score))),    #計算正確率
by="jatosStudyResultId")

ggplot(df_post_trend,aes(x=Correct_rate, y=minutes_count))+
   geom_point()
```

以下程式碼挑出極端參與者

```{r strange-participants}
strange_id <- df_post_trend %>%
  filter(!(Correct_rate >0.5) | minutes_count > 200 ) %>%
  pull(jatosStudyResultId)
```


共有`r length(strange_id)`參與者理解題正確率未超過50%或作答時間超過200分鐘。排除後，採用`r length(unique(df_sys$jatosStudyResultId)) - length(strange_id)`
參與者資料進行以下資料處理及統計分析。

**參與者性別人數**

```{r basic-gender}
df_Basic %>% filter(Topic=="gender" & !(jatosStudyResultId %in% strange_id)) %>%
  ggplot(aes(x = response, fill = response)) +
  geom_bar(show.legend = FALSE) +
  scale_x_discrete(name = "參與者性別") +
  scale_y_continuous(name = "參與者人數") +
  theme_minimal() +
  scale_fill_viridis_d(option = "E")
```

**參與者年齡分佈**

```{r basic-birth}
## Confirm the median and MAD
response_b <- df_Basic %>% filter(Topic=="birth" & !(jatosStudyResultId %in% strange_id)) %>%
  summarise(M = median(as.numeric(response),na.rm = TRUE), 
            dev= mad(as.numeric(response),na.rm = TRUE),
            min(as.numeric(response),na.rm = TRUE),
            max(as.numeric(response),na.rm = TRUE))
## median = 2, MAD = 1.48; median +/- 66 MAD are acceptable responses.
df_Basic %>% filter(Topic=="birth" & !(jatosStudyResultId %in% strange_id)) %>%
  mutate(last_two = ifelse(as.numeric(response)< response_b$M + 66*response_b$dev,as.numeric(response),NA), ## Turn strange response to missing value NA
         age = ifelse(!is.na(last_two),ifelse(last_two>50,2022-(1900+last_two),2022-(2000+last_two) ),NA )) %>% ## Estimate participant's age
#df_Basic %>% filter(Topic=="birth") %>%
  ggplot(aes(x = as.character(age), fill = as.character(age))) +
  geom_bar(show.legend = FALSE) +
  scale_x_discrete(name = "參與者年齡") +
  scale_y_continuous(name = "參與者人數") +
  theme_minimal() +
  scale_fill_viridis_d(option = "E")
```

## 問卷反應項目描述統計

> 依問題型態摘要

- 知識信念(belief)
(采妤)

```{r belief}
df_Belief$response <- sapply(
 strsplit(
 gsub(df_Belief$response,pattern = " ",replacement = ""),
 split = "："
 ),
 "[[",
 1
 )

tb_Belief <- df_Belief %>% #filter(response %>%
#  summarise("6：完全正確" = mean(rating == 6),
#"5：大部份正確" = mean(rating == 5),
#"4：有點正確" = mean(rating == 4),
#"3：不太可能是正確的" = mean(rating == 3),
#"2：大部份不正確" = mean(rating == 2),
#"1：完全不正確" = mean(rating == 1))) %>%
filter(!(jatosStudyResultId %in% strange_id)) %>%
  group_by(jatosStudyResultId, Q_type,Topic) %>%
         summarise(score = mean(as.numeric(response),na.rm = TRUE)) %>% ## 參與者分項評分總計   
        group_by(Q_type,Topic) %>%
         summarise(N = n(),
                   M = mean(score),
                   SD = sd(score)) ## 表列評分總計
#  ggplot(df_Belief, aes(Question, response, fill=Q)) +
#  stat_summary(fun = mean, geom = "col", alpha = 0.5) +
#  stat_summary(fun.data = mean_se, geom = "errorbar",
#               width = 0.25) +
#  coord_cartesian(ylim = c(1, 5))
```

`r knitr::kable(tb_Belief)`

- 科學活動經驗(self eval)
(明翰)

```{r self ecal}
df_self_eval$response <- sapply(
 strsplit(
 gsub(df_self_eval$response,pattern = " ",replacement = ""),
 split = ":"
 ),
 "[[",
 1
 )

dm_self_eval <- df_self_eval %>%#$response <- #filter(.data = df_self_eval, Topic %in% c("ability","familiarity")) %>%
filter(!(jatosStudyResultId %in% strange_id)) %>%
  mutate(response=as.numeric(response))

# 因為每個題目都有出現過至少一次，所有題目皆有過參與者填答，故不需要過濾。
# 以摘要分組
dm_self_eval %>%
group_by(Topic) %>% 
summarise(N = n(), M = mean(as.numeric(response),na.rm=TRUE ), SD = sd(as.numeric(response),na.rm=TRUE ), Missing = sum(is.na(response)))#sum(score)/n() #計算正確率

```


- 讀後調查(Post Survey)
(祥偉)

```{r post-study, echo=TRUE, results='show', message=TRUE, warning=TRUE, include=T}
df_Post$response <- sapply(
 strsplit(
 gsub(df_Post$response,pattern = " ",replacement = ""),
 split = ":"
 ),
 "[[",
 1
 )

## Change full access response to numeric
df_Post$response = ifelse(df_Post$response == "想", 1, ifelse(df_Post$response == "不想",0,df_Post$response))

## convert df_Post responses to numeric
df_Post$response = as.numeric(df_Post$response)

#new_post <- filter(.data = df_Post,Topic %in% c("Comprehensibility","Scientificness","Credibility","Veracity","Decision") & !(jatosStudyResultId %in% strange_id)) %>% 
##抓出要分析的TOPIC
  
#mutate(summary = ifelse(NH == "N" & OSA == "Y", "OSA",ifelse(NH == "N" & OSA == "N", "PLS","NH_PLS"))) 
#將摘要分類為PLS、OSA、NH_PLS
#new_post$response <- gsub("8: 完全讀得懂", 8, new_post$response)
#new_post$response <- gsub("8: 非常有科學性", 8, new_post$response)
#new_post$response <- gsub("8: 非常可信", 8, new_post$response)
#new_post$response <- gsub("8: 我認為一定可以", 8, new_post$response)
#new_post$response <- gsub("1: 完全不可信", 1, new_post$response)
#new_post$response <- gsub("1: 完全沒有科學性", 1, new_post$response)
#new_post$response <- gsub("1: 完全讀不懂", 1, new_post$response)
#new_post$response <- gsub("1: 我認為完全不可以", 1, new_post$response) 
##將包含中文的response替換數字
tb_Post <- (dm_Post <- df_Post %>% filter(Topic %in% c("Comprehensibility","Scientificness","Credibility","Veracity","Decision","Access") & !(jatosStudyResultId %in% strange_id)) %>%
mutate(article_type = ifelse(NH == "N" & OSA == "Y", "OSA",ifelse(NH == "N" & OSA == "N", "PLS","PLS_NH"))) ) %>%
#table3_cells <- new_post %>%
#        filter(summary == "PLS")   %>%
        group_by(jatosStudyResultId,Topic,article_type) %>%
        summarise(post_score = mean(as.numeric(response),na.rm = TRUE)) %>% ## 參與者分項評分總計   
  group_by(Topic, article_type) %>%
         summarise(N = n(),
                   M = mean(post_score,na.rm = TRUE),
                   SD = sd(post_score,na.rm = TRUE)
) ## 評分總計   
```     

`r knitr::kable(tb_Post)`


- 閱讀理解(Knowledge)
(子渝)

```{r Knowledge}
## 參與者分項評分總計   
P_accuracy <- (dm_knowledge <- df_knowledge %>% 
  filter(!(jatosStudyResultId %in% strange_id)) %>%   ## 過濾極端參與者
  mutate(article_type = ifelse(NH == "N" & OSA == "Y", "OSA",ifelse(NH == "N" & OSA == "N", "PLS","PLS_NH"))) %>%                                                             #將摘要分類為PLS、OSA、NH_PLS
  mutate(response = ifelse(response == "是","y","n")) %>%       #轉換參與者回答"是"換成"y"
  mutate(score = ifelse(response == correct_response,1,0)) ) %>%    #檢測如果回答等於正確答案得1分
  group_by(jatosStudyResultId, article_type) %>% #以個別參與者及摘要分組
  summarise(p_accuracy = sum(score)/length(score)
              ) #%>%

## 分項評分總計   
tb_knowledge1 <- P_accuracy %>%
  group_by(article_type) %>%                                         #以摘要分組
  summarise(N = n(), M = mean(p_accuracy,na.rm=TRUE), SD = sd(p_accuracy,na.rm=TRUE)#sum(score)/n()
              )                      #計算正確率
## Retrieve the participants had all types of questions
#full_id <- P_accuracy %>% count(jatosStudyResultId) %>%
#  filter(n==3) %>% pull(jatosStudyResultId)
#tb_knowledge2 <- P_accuracy %>%
#  filter(jatosStudyResultId %in% full_id) %>%
#  group_by(article_type) %>%                                         #以摘要分組
#  summarise(N = n(), M = mean(p_accuracy,na.rm=TRUE), SD = sd(p_accuracy,na.rm=TRUE)#sum(score)/n()
#             )                      #計算正確率

## 資料整理
knowledge <- df_knowledge %>% 
  filter(!(jatosStudyResultId %in% strange_id)) %>%   ## 過濾未出現的題目
  mutate(summary = ifelse(NH == "N" & OSA == "Y", "OSA",ifelse(NH == "N" & OSA == "N", "PLS","NH_PLS"))) %>%                                                             #將摘要分類為PLS、OSA、NH_PLS
  mutate(response = ifelse(response == "是","y","n")) %>%       #轉換參與者回答"是"換成"y"
  mutate(score = ifelse(response == correct_response,1,0))      #檢測如果回答等於正確答案得1分
## 總正確數
table(knowledge$score)
## 總正確率
table(knowledge$score)/sum(table(knowledge$score))
## 各類摘要錯誤率
table(knowledge$score, knowledge$summary)[1,]/colSums(table(knowledge$score, knowledge$summary))
print("各類摘要正確率")
table(knowledge$score, knowledge$summary)[2,]/colSums(table(knowledge$score, knowledge$summary))
```

三種文本閱讀正確率平均值及標準差

納入所有非極端值的參與者 
`r knitr::kable(tb_knowledge1)`


- 出口回饋(Exit)


## 預先註冊分析項目

<!--- 各項分析方法同Kerwer et al.(2021)的腳本：20200921_Analysis.Rmd，以下各部分chunk標示對應該腳本的部分 --->

## 確證性分析

### 1. 可理解程度評估

對於摘要的理解

- 主觀評分


```{r comprehension-stat}

# Confirmatory Analyses

## H1 Comprehensibility

## 轉換獨變項
df_Post <- df_Post %>%
mutate(article_type = ifelse(NH == "N" & OSA == "Y", "OSA",ifelse(NH == "N" & OSA == "N", "PLS","PLS_NH"))) 


## 計算參與者單位及文章單位的組內相關程度ICC

# conduct icc

m0 <- lmer(response ~ (1 | jatosStudyResultId), data = subset(df_Post, Topic == "Comprehensibility") )

summary(m0)
performance::icc(m0)

m00 <- lmer(response ~ (1 | Test_id), data = subset(df_Post, Topic == "Comprehensibility"))

summary(m00)
performance::icc(m00)

## mixed-effect models
## 確認最適模型

H1_m1 <- lmer(response ~ (1 | jatosStudyResultId) + article_type + (1 | Text_id), data = subset(df_Post, Topic == "Comprehensibility"))

anova(m0,H1_m1) ## fittest is H1_m1


H1_m1.sum <- summary(H1_m1)

## 取出隨機效果變異數
H1_table <- as.tibble(H1_m1.sum$varcor)[,c(1,4)] %>%
  rename(Parameter = grp, EST = vcov) %>%
  mutate(EST = as.character(round(EST,3) )) %>%
bind_rows(
## 取出固定效果
H1_m1.sum$coefficients[,c("Estimate","Std. Error","Pr(>|t|)")] %>% round(3) %>% cbind(STD.EST = round(fixef(H1_m1)/sigma(H1_m1),3)) %>% as.tibble() %>%
  rename(EST = Estimate, SE = `Std. Error`, p = `Pr(>|t|)`) %>%
  mutate(EST = as.character(EST),
         SE = as.character(SE),
         p = if_else(p==0,"<.001",as.character(p) ))
) %>%
bind_rows(
tibble(
Parameter = "R^2",
## 計算R square
EST = (r.squaredGLMM(H1_m1) %>% round(3) %>% paste(collapse = "/"))
 )
) %>%
  mutate(Parameter = c("參與者隨機效果","文本隨機效果","殘差","截距(學術摘要)","有標題學術摘要","無標題學術摘要","R2")) %>%
  mutate(SE = if_else(is.na(SE),"",SE),
         p = if_else(is.na(p),"",p),
         STD.EST = if_else(is.na(STD.EST),"",as.character(STD.EST)))

## Tukey test
## 文章型態多重比較

test = glht(H1_m1,linfct=mcp(article_type="Tukey"))
summary(test, test = adjusted("none"))

```


`r knitr::kable(H1_table)`

### 2. 知識獲取度評估

理解測驗正確率

```{r knowledge-stat}

# Confirmatory Analyses

## H2 Knowledge Test
## 轉換獨變項, 依變項數值

df_knowledge <- df_knowledge %>% 
  filter(!(jatosStudyResultId %in% strange_id)) %>%   ## 過濾極端參與者
  mutate(article_type = ifelse(NH == "N" & OSA == "Y", "OSA",ifelse(NH == "N" & OSA == "N", "PLS","PLS_NH"))) %>%                                                             #將摘要分類為PLS、OSA、NH_PLS
  mutate(response = ifelse(response == "是","y","n")) %>%       #轉換參與者回答"是"換成"y"
  mutate(score = ifelse(response == correct_response,1,0)) 

# mixed-effect models
## 確認最適模型
m0 <- glmer(score ~ (1 | jatosStudyResultId), family = binomial("logit"), data = df_knowledge)

m00 <- glmer(score ~ (1 | Test_id), family = binomial("logit"), data = df_knowledge)


m1 <- glmer(score ~ (1 | jatosStudyResultId) + article_type + (1 | Test_id), family = binomial("logit"), data = df_knowledge)

anova(m0,m1) ## fittest is m1


summary(m1)


## Tukey test
## 文章型態多重比較

test = glht(m1,linfct=mcp(article_type="Tukey"))
summary(test, test = adjusted("none"))
```




### 3. 來源可信度評估

對摘要來源的可信度

```{r credibility-stat}
# Confirmatory Analyses

## H3 Credibility

## 計算參與者單位及文章單位的組內相關程度ICC

m0 <- lmer(response ~ (1 | jatosStudyResultId), data = subset(df_Post, Topic == "Credibility"))
m00 <- lmer(response ~ (1 | Test_id), data = subset(df_Post, Topic == "Credibility"))

summary(m0)
performance::icc(m0)

summary(m00)
performance::icc(m00)

## 確認最適模型

H3_m1 <- lmer(response ~ (1 | jatosStudyResultId) + article_type + (1 | Text_id), data = subset(df_Post, Topic == "Credibility"))

anova(m0, H3_m1)  ## fittest is m1

H3_m1.sum <- summary(H3_m1)

## 取出隨機效果變異數
H3_table <- as.tibble(H3_m1.sum$varcor)[,c(1,4)] %>%
  rename(Parameter = grp, EST = vcov) %>%
  mutate(EST = as.character(round(EST,3) )) %>%
bind_rows(
## 取出固定效果
H3_m1.sum$coefficients[,c("Estimate","Std. Error","Pr(>|t|)")] %>% round(3) %>% cbind(STD.EST = round(fixef(H3_m1)/sigma(H3_m1),3)) %>% as.tibble() %>%
  rename(EST = Estimate, SE = `Std. Error`, p = `Pr(>|t|)`) %>%
  mutate(EST = as.character(EST),
         SE = as.character(SE),
         p = if_else(p==0,"<.001",as.character(p) ))
) %>%
bind_rows(
tibble(
Parameter = "R^2",
## 計算R square
EST = (r.squaredGLMM(H3_m1) %>% round(3) %>% paste(collapse = "/"))
 )
) %>%
  mutate(Parameter = c("參與者隨機效果","文本隨機效果","殘差","截距(學術摘要)","有標題學術摘要","無標題學術摘要","R2")) %>%
  mutate(SE = if_else(is.na(SE),"",SE),
         p = if_else(is.na(p),"",p),
         STD.EST = if_else(is.na(STD.EST),"",as.character(STD.EST)))

## Tukey test
## 文章型態多重比較

test = glht(H3_m1,linfct=mcp(article_type="Tukey"))
summary(test, test = adjusted("none"))

```
`r knitr::kable(H3_table)`

### 4. 內容真實性評估

評估摘要內容的真實性

```{r evaluate-stat}
# Confirmatory Analyses

## H4 Ability to Evaluate
## 計算參與者單位及文章單位的組內相關程度ICC

m0 <- lmer(response ~ (1 | jatosStudyResultId), data = subset(df_Post, Topic == "Veracity"))
m00 <- lmer(response ~ (1 | Test_id), data = subset(df_Post, Topic == "Veracity"))

summary(m0)
performance::icc(m0)

summary(m00)
performance::icc(m00)


## 確認最適模型


H4_m1 <- lmer(response ~ (1 | jatosStudyResultId) + article_type + (1 | Text_id), data = subset(df_Post, Topic == "Veracity"))

anova(m0,H4_m1)  ## fittest is H4_m1

H4_m1.sum <- summary(H4_m1)

## 取出隨機效果變異數
H4_table <- as.tibble(H4_m1.sum$varcor)[,c(1,4)] %>%
  rename(Parameter = grp, EST = vcov) %>%
  mutate(EST = as.character(round(EST,3) )) %>%
bind_rows(
## 取出固定效果
H4_m1.sum$coefficients[,c("Estimate","Std. Error","Pr(>|t|)")] %>% round(3) %>% cbind(STD.EST = round(fixef(H4_m1)/sigma(H4_m1),3)) %>% as.tibble() %>%
  rename(EST = Estimate, SE = `Std. Error`, p = `Pr(>|t|)`) %>%
  mutate(EST = as.character(EST),
         SE = as.character(SE),
         p = if_else(p==0,"<.001",as.character(p) ))
) %>%
bind_rows(
tibble(
Parameter = "R^2",
## 計算R square
EST = (r.squaredGLMM(H4_m1) %>% round(3) %>% paste(collapse = "/"))
 )
) %>%
  mutate(Parameter = c("參與者隨機效果","文本隨機效果","殘差","截距(學術摘要)","有標題學術摘要","無標題學術摘要","R2")) %>%
  mutate(SE = if_else(is.na(SE),"",SE),
         p = if_else(is.na(p),"",p),
         STD.EST = if_else(is.na(STD.EST),"",as.character(STD.EST)))

## Tukey test
## 文章型態多重比較
test = glht(H4_m1,linfct=mcp(article_type="Tukey"))
summary(test, test = adjusted("none"))

```
`r knitr::kable(H4_table)`

### 5. 資訊充足度評估

不需獲取更多資訊能理解更多內容

```{r decision-stat}
# Confirmatory Analyses

## H5 Ability to Make a Decision


## 計算參與者單位及文章單位的組內相關程度ICC

m0 <- lmer(response ~ (1 | jatosStudyResultId), data = subset(df_Post, Topic == "Decision"))
m00 <- lmer(response ~ (1 | Test_id), data = subset(df_Post, Topic == "Decision"))

summary(m0)
performance::icc(m0)

summary(m00)
performance::icc(m00)


## 確認最適模型


H5_m1 <- lmer(response ~ (1 | jatosStudyResultId) + article_type + (1 | Text_id), data = subset(df_Post, Topic == "Decision"))

anova(m0,H5_m1)  ## fittest is H5_m1

H5_m1.sum <- summary(H5_m1)

## 取出隨機效果變異數
H5_table <- as.tibble(H5_m1.sum$varcor)[,c(1,4)] %>%
  rename(Parameter = grp, EST = vcov) %>%
  mutate(EST = as.character(round(EST,3) )) %>%
bind_rows(
## 取出固定效果
H5_m1.sum$coefficients[,c("Estimate","Std. Error","Pr(>|t|)")] %>% round(3) %>% cbind(STD.EST = round(fixef(H5_m1)/sigma(H5_m1),3)) %>% as.tibble() %>%
  rename(EST = Estimate, SE = `Std. Error`, p = `Pr(>|t|)`) %>%
  mutate(EST = as.character(EST),
         SE = as.character(SE),
         p = if_else(p==0,"<.001",as.character(p) ))
) %>%
bind_rows(
tibble(
Parameter = "R^2",
## 計算R square
EST = (r.squaredGLMM(H5_m1) %>% round(3) %>% paste(collapse = "/"))
 )
) %>%
  mutate(Parameter = c("參與者隨機效果","文本隨機效果","殘差","截距(學術摘要)","有標題學術摘要","無標題學術摘要","R2")) %>%
  mutate(SE = if_else(is.na(SE),"",SE),
         p = if_else(is.na(p),"",p),
         STD.EST = if_else(is.na(STD.EST),"",as.character(STD.EST)))

## Tukey test
## 文章型態多重比較
test = glht(H5_m1,linfct=mcp(article_type="Tukey"))
summary(test, test = adjusted("none"))

```
`r knitr::kable(H5_table)`


## 探索性分析


### 內容科學性評估

對於摘要內容的科學性

Kerwer et al.(2021)發現科學性與來源可信度有高相關性(r > .77)，故論文未報告科學性分析，分析腳本保存科學性的文本比較。


```{r scientificness-stat}
# Correlation of credibility and Scientificness
cor_result <- cor.test( unlist(subset(df_Post, Topic == "Credibility")[,"response"]), unlist(subset(df_Post, Topic == "Scientificness")[,"response"]))

cor_result

# Exploratory

## Scientificness


## 計算參與者單位及文章單位的組內相關程度ICC

sci_m0 <- lmer(response ~ (1 | jatosStudyResultId), data = subset(df_Post, Topic == "Scientificness"))
sci_m00 <- lmer(response ~ (1 | Test_id), data = subset(df_Post, Topic == "Scientificness"))
sci_m0a <- lmer(response ~ (1 | jatosStudyResultId) + (1 | Test_id), data = subset(df_Post, Topic == "Scientificness"))

summary(sci_m0)
performance::icc(sci_m0)

summary(sci_m00)
performance::icc(sci_m00)

##AIC(sci_m00) < AIC(sci_m0) # FALSE
##AIC(sci_m0a) < AIC(sci_m0) # TRUE


## 確認最適模型


sci_m1 <- lmer(response ~ (1 | jatosStudyResultId) + article_type + (1 | Text_id), data = subset(df_Post, Topic == "Scientificness"))


anova(sci_m0a,sci_m1)  ## fittest is m1

summary(sci_m1)


## 文章型態多重比較
test = glht(sci_m1,linfct=mcp(article_type="Tukey"))
summary(test, test = adjusted("none"))

```


### 索取全文意願

```{r access-stat}
# Exploratory

## Full Text Access


## 確認最適模型
m0 <- glmer(response ~ (1 | jatosStudyResultId), family = binomial("logit"), data = subset(df_Post, Topic == "Access"))


m1 <- glmer(response ~ (1 | jatosStudyResultId) + article_type + (1 | Text_id), family = binomial("logit"), data = subset(df_Post, Topic == "Access"))

anova(m0,m1)

summary(m1) # mi


## 文章型態多重比較
test = glht(m1,linfct=mcp(article_type="Tukey"))
summary(test, test = adjusted("none"))

```


### 知識背景影響分析

知識背景包括知識信念(belief)與科學活動經驗(self eval)

```{r data-ext}
## 準備知識信念及科學活動經驗指標分數，合併至原始資料集
df_Post_ext <- df_Belief %>% group_by(jatosStudyResultId, Topic) %>%
  summarise(score = mean(as.numeric(response))) %>%
  pivot_wider(names_from = "Topic",values_from = "score") %>%
  right_join(df_Post, by=c("jatosStudyResultId")) %>%
left_join(df_self_eval %>% group_by(jatosStudyResultId, Topic) %>%
  summarise(score = mean(as.numeric(response))) %>%
  pivot_wider(names_from = "Topic",values_from = "score"), by=c("jatosStudyResultId")) 

df_knowledge_ext <- df_Belief %>% group_by(jatosStudyResultId, Topic) %>%
  summarise(score = mean(as.numeric(response))) %>%
  pivot_wider(names_from = "Topic",values_from = "score") %>%
  right_join(df_knowledge, by=c("jatosStudyResultId")) %>%
left_join(df_self_eval %>% group_by(jatosStudyResultId, Topic) %>%
  summarise(score = mean(as.numeric(response))) %>%
  pivot_wider(names_from = "Topic",values_from = "score"), by=c("jatosStudyResultId")) 
```


### 知識背景影響分析：主觀理解度

```{r comprehension-belief}
# Model Tests Interindividuell Differences
## Comprehensibility

## 決定未加入個別差異因素的最佳模型

# Random Intercepts

m00 <- lmer(response ~ NH + OSA +(1 | Text_id), data = subset(df_Post_ext, Topic == "Comprehensibility"))

m1 <- lmer(response ~(1 | Text_id) + NH + OSA +  (1 | jatosStudyResultId), subset(df_Post_ext, Topic == "Comprehensibility"))

anova(m00, m1) ## fittest is m1

test_m1 <- anova(m00, m1) %>% broom::tidy() %>%
  filter(term == "m1")

test_m1 <- test_m1[c("statistic","df","p.value")] %>% as.data.frame() %>% round(3)

# Random Slopes

m2a <- lmer(response ~(1 | Text_id) + NH + OSA +   (OSA | jatosStudyResultId), data = subset(df_Post_ext, Topic == "Comprehensibility"))


m2b <- lmer(response ~(1 | Text_id) + NH + OSA +   (NH | jatosStudyResultId), data = subset(df_Post_ext, Topic == "Comprehensibility"), REML = F)
#summary(m2b)



anova(m2a, m1) ## fittest is m1
anova(m2b, m1) ## fittest is m1


test_m2a <- anova(m2a, m1) %>% broom::tidy() %>%
  filter(term == "m2a")

test_m2a <- test_m2a[c("statistic","df","p.value")] %>% as.data.frame() %>% round(3)

test_m2b <- anova(m2b, m1) %>% broom::tidy() %>%
  filter(term == "m2b")

test_m2b <- test_m2b[c("statistic","df","p.value")] %>% as.data.frame() %>% round(3)



## 評估知識信念


m3a <- lmer(response ~(1 | Text_id) + NH+ OSA + JA + PJ + MS +   (1 | jatosStudyResultId), data = subset(df_Post_ext, Topic == "Comprehensibility"))
m3b <- lmer(response ~(1 | Text_id) + NH+ OSA * JA   + OSA * PJ + OSA * MS +   (1 | jatosStudyResultId), data = subset(df_Post_ext, Topic == "Comprehensibility"))


anova(m1,m3a) ## fittest is m3a
anova(m1,m3b) ## fittest is m3b 
anova(m3a,m3b) ## fittest is m3a


test_m3a <- anova(m3a, m1) %>% broom::tidy() %>%
  filter(term == "m3a")

test_m3a <- test_m3a[c("statistic","df","p.value")] %>% as.data.frame() %>% round(3)

test_m3b <- anova(m3b, m1) %>% broom::tidy() %>%
  filter(term == "m3b")

test_m3b <- test_m3b[c("statistic","df","p.value")] %>% as.data.frame() %>% round(3)



## 評估科學活動經驗

m4a <- lmer(response ~(1 | Text_id) + NH+ OSA + ability + familiarity +  (1| jatosStudyResultId), data = subset(df_Post_ext, Topic == "Comprehensibility"))
m4b <- lmer(response ~(1 | Text_id) + NH+ OSA * ability +  OSA * familiarity + (1| jatosStudyResultId), data = subset(df_Post_ext, Topic == "Comprehensibility"))


anova(m1,m4a) ## fittest is m1, but m4a approach the fittest
anova(m1,m4b) ## fittest is m1, but m4b approach the fittest
anova(m4a,m4b) ## either m4a or m4b have equal fitness


test_m4a <- anova(m4a, m1) %>% broom::tidy() %>%
  filter(term == "m4a")

test_m4a <- test_m4a[c("statistic","df","p.value")] %>% as.data.frame() %>% round(3)

test_m4b <- anova(m4b, m1) %>% broom::tidy() %>%
  filter(term == "m4b")

test_m4b <- test_m4b[c("statistic","df","p.value")] %>% as.data.frame() %>% round(3)


## "Comprehensibility"的反應資料加入知識信念有最高解釋力，加入科學活動經驗不影響解釋力
summary(m1)
summary(m3a)

explore_table_Comprehensibility <- bind_cols(
  Parameters = c(
    "Random Intercept Participant",
    "Random Slope OSA by Participant",
    "Random Slope No Subheadings by Participant",
    "Justification Beliefs on Random Intercept",
    "Justification Beliefs on Random Slope OSA",
    "Research Experience on Random Intercept",
    "Research Experience on Random Slope OSA"
  ),
bind_rows(test_m1,
          test_m2a,
          test_m2b,
          test_m3a,
          test_m3b,
          test_m4a,
          test_m4b)
) %>%
    mutate(p.value=if_else(p.value == 0, "<.001",as.character(p.value)) ) %>%
  rename(chisq=statistic, p = p.value)

```

`r knitr::kable(explore_table_Comprehensibility )

### 知識背景影響分析：理解測驗正確率


```{r knowledge-belief}
# Model Tests Interindividuell Differences
## Knowledge Test

## 決定未加入個別差異因素的最佳模型

## Random Intercept

m0a <- glmer(score ~ NH + OSA +(1 | Test_id), data = df_knowledge_ext, family = binomial("logit"))

m0b <- glmer(score ~ NH + OSA + (1 | Test_id) + (1 | jatosStudyResultId), data = df_knowledge_ext, family = binomial("logit"))

anova(m0a, m0b) # fittest is m0a



## Random Slopes

m1a <- glmer(score ~ NH + OSA +(1 | Test_id)+   (OSA | jatosStudyResultId), data = df_knowledge_ext, family = binomial("logit"))
m1b <- glmer(score ~ NH + OSA + (1 | Test_id) + (NH | jatosStudyResultId), data = df_knowledge_ext, family = binomial("logit"))

anova(m0a,m1a) ## fittest is m0a
anova(m0a,m1b) ## fittest is m0a

### addional analysis
anova(m0b,m1a)
anova(m0b,m1b)


## 評估知識信念

m2 <- glmer(score ~ (1 | Test_id) + NH + OSA + PJ + JA + MS, data = df_knowledge_ext, family = binomial("logit"))

anova(m0a, m2) # fittest is m2


m2a <- glmer(score ~ (1 | Test_id) + NH + OSA + PJ + JA + MS + (OSA | jatosStudyResultId), data = df_knowledge_ext, family = binomial("logit"))

m2b <- glmer(score ~(1 | Test_id) + NH+ OSA * JA   + OSA * PJ + OSA * MS +   (OSA | jatosStudyResultId), data = df_knowledge_ext, family = binomial("logit"))

anova(m2,m2a)  ## fittest is m2
anova(m2,m2b)  ## fittest is m2

summary(m2)


## 評估科學活動經驗
m3 <- glmer(score ~ (1 | Test_id) + NH + OSA + ability + familiarity, data = df_knowledge_ext, family = binomial("logit"))

anova(m0a, m3) # fittest is m0


## "Knowledge"的反應資料加入知識信念顯著提高解釋力，加入科學活動經驗不影響解釋力

```

### 知識背景影響分析：來源可信度評估


```{r credibility-belief}
# Model Tests Interindividuell Differences

## Credibility


## 決定未加入個別差異因素的最佳模型

#Random Intercept


m00 <- lmer(response ~ NH + OSA +(1 | Text_id), data = subset(df_Post_ext, Topic == "Credibility"))

m1<- lmer(response ~(1 | Text_id) + NH + OSA +  (1 | jatosStudyResultId), subset(df_Post_ext, Topic == "Credibility"))

anova(m00, m1) ## fittest is m1

#Random Slopes

m2a <- lmer(response ~(1 | Text_id) + NH + OSA +   (OSA | jatosStudyResultId), data = subset(df_Post_ext, Topic == "Credibility"))

m2b <- lmer(response ~(1 | Text_id) + NH + OSA +   (NH | jatosStudyResultId), data = subset(df_Post_ext, Topic == "Credibility"), REML = F)

anova(m1,m2a) ## fittest is m2a
anova(m1,m2b) ## ftttest is m1
anova(m2a,m2b) ## equal fitness

summary(m2a)

## 評估知識信念

m3a <- lmer(response ~(1 | Text_id) + NH+ OSA + JA + PJ + MS +   (OSA | jatosStudyResultId), data = subset(df_Post_ext, Topic == "Credibility"))
m3b <- lmer(response ~(1 | Text_id) + NH+ OSA * JA   + OSA * PJ + OSA * MS +   (OSA | jatosStudyResultId), data = subset(df_Post_ext, Topic == "Credibility"))

anova(m2a,m3a) ## fittest is m3a
anova(m2a,m3b) ## fittest is m3b
anova(m3a,m3b) ## fittest is m3a


summary(m3a)

## 評估科學活動經驗

m4a <- lmer(response ~(1 | Text_id) + NH+ OSA + ability + familiarity +  (OSA | jatosStudyResultId), data = subset(df_Post_ext, Topic == "Credibility"))
m4b <- lmer(response ~(1 | Text_id) + NH+ OSA * ability +  OSA * familiarity + (OSA | jatosStudyResultId), data = subset(df_Post_ext, Topic == "Credibility"))


anova(m2a,m4a) ## fittest is m4a
anova(m2a,m4b) ## fittest is m2a

summary(m4a)

## "Credibility"的反應資料加入知識信念顯著提高解釋力，加入科學活動經驗顯著提高解釋力
```

#### 知識背景影響分析：內容真實性評估


```{r evaluate-belief}
# Model Tests Interindividuell Differences

## Ability to Evaluate

# Random Intercept


m00 <- lmer(response ~ NH + OSA +(1 | Text_id), data = subset(df_Post_ext, Topic == 
"Veracity"))

m1<- lmer(response ~(1 | Text_id) + NH + OSA +  (1 | jatosStudyResultId), subset(df_Post_ext, Topic == "Veracity"))

anova(m00, m1) # fittest is m1

# Random Slopes
## 決定未加入個別差異因素的最佳模型

m2a <- lmer(response ~(1 | Text_id) + NH + OSA +   (OSA | jatosStudyResultId), data = subset(df_Post_ext, Topic == "Veracity"))

m2b <- lmer(response ~(1 | Text_id) + NH + OSA +   (NH | jatosStudyResultId), data = subset(df_Post_ext, Topic == "Veracity"), REML = F)

summary(m2b)


anova(m2a,m1) ## fittest is m1
anova(m2b,m1) ## fittest is m1

summary(m1)

## 評估知識信念

m3a <- lmer(response ~(1 | Text_id) + NH+ OSA + JA + PJ + MS +   (1 | jatosStudyResultId), data = subset(df_Post_ext, Topic == "Veracity"))
m3b <- lmer(response ~(1 | Text_id) + NH+ OSA * JA   + OSA * PJ + OSA * MS +   (1 | jatosStudyResultId), data = subset(df_Post_ext, Topic == "Veracity"))

anova(m1,m3a) ## fittest is m3a
anova(m1,m3b) ## fittest is m3b
anova(m3a,m3b) ## fittest is m3b


summary(m3b)

## 評估科學活動經驗

m4a <- lmer(response ~(1 | Text_id) + NH+ OSA + ability + familiarity +  (1 | jatosStudyResultId), data = subset(df_Post_ext, Topic == "Veracity"))
m4b <- lmer(response ~(1 | Text_id) + NH+ OSA * ability +  OSA * familiarity + (1 | jatosStudyResultId), data = subset(df_Post_ext, Topic == "Veracity"))


anova(m1,m4a) ## fittest is m4a
anova(m1,m4b) ## fittest is m4b
anova(m4a,m4b) ## fittest is m4a

summary(m4a)


## "Veracity"的反應資料加入知識信念顯著提高解釋力，加入科學活動經驗顯著提高解釋力

```

#### 知識背景影響分析：資訊充足度評估


```{r decision-belief}
# Model Tests Interindividuell Differences
## Decision

## 決定未加入個別差異因素的最佳模型

# Random Intercepts

m00 <- lmer(response ~ NH + OSA +(1 | Text_id), data = subset(df_Post_ext, Topic == "Decision"))

m1 <- lmer(response ~(1 | Text_id) + NH + OSA +  (1 | jatosStudyResultId), subset(df_Post_ext, Topic == "Decision"))

anova(m00, m1)  ## fittest is m1

# Random Slopes

m2a <- lmer(response ~(1 | Text_id) + NH + OSA +   (OSA | jatosStudyResultId), data = subset(df_Post_ext, Topic == "Decision"))


m2b <- lmer(response ~(1 | Text_id) + NH + OSA +   (NH | jatosStudyResultId), data = subset(df_Post_ext, Topic == "Decision"), REML = F)
#summary(m2b)



anova(m2a, m1) ## fittest is m1
anova(m2b, m1) ## fittest is m1
anova(m2a, m2b) ## fittest is m2a m2b


## 評估知識信念


m3a <- lmer(response ~(1 | Text_id) + NH+ OSA + JA + PJ + MS +   (1 | jatosStudyResultId), data = subset(df_Post_ext, Topic == "Decision"))
m3b <- lmer(response ~(1 | Text_id) + NH+ OSA * JA   + OSA * PJ + OSA * MS +   (1 | jatosStudyResultId), data = subset(df_Post_ext, Topic == "Decision"))


anova(m1,m3a) ## fittest is m3a
anova(m1,m3b) ## fittest is m3b 
anova(m3a,m3b) ## fittest is m3a

summary(m3a)


## 評估科學活動經驗

m4a <- lmer(response ~(1 | Text_id) + NH+ OSA + ability + familiarity +  (1 | jatosStudyResultId), data = subset(df_Post_ext, Topic == "Decision"))
m4b <- lmer(response ~(1 | Text_id) + NH+ OSA * ability +  OSA * familiarity + (1 | jatosStudyResultId), data = subset(df_Post_ext, Topic == "Decision"))


anova(m1,m4a) ## fittest is m3a
anova(m1,m4b) ## fittest is m3a


## "Decision"的反應資料加入知識信念有最高解釋力，加入科學活動經驗不影響解釋力
```