---
title: "Analysis ~ Replication study of Kerwer et al.(2020)"
author: "LCP lab& 張祥偉"
date: "`r Sys.Date()`"
output:
  pdf_document:
    toc: yes
    toc_depth: '4'
  html_document:
    toc: yes
    toc_depth: 4
    toc_float: yes
    code_folding: hide
    self_contained: yes
---


```{r setup, include=FALSE}
knitr::opts_chunk$set(
	echo = TRUE,
	message = FALSE,
	warning = FALSE
)
library(tidyverse)

library(lubridate)
library(effectsize)
```


## 匯入及預覽資料欄位資訊

```{r rawdata, echo=TRUE}
## locate the rawdata file
zip_path <- list.files(path = "..",pattern = "jatos_results.zip",include.dirs = TRUE,recursive = TRUE,full.names = TRUE)
## import raw data
df <- read_csv(unz(zip_path, filename = "rawdata.csv"))
```


整合有效參與者的原始回應資料檔"rawdata.csv"，存放路徑是`r zip_path`。資料欄位共有`r dim(df)[2]`項，來自`r length(unique(df$jatosStudyResultId))`位參與者，`r dim(df)[1]`筆回應資料。

資料編碼薄以[codebook套件](codebook.Rmd)製作，製作完成存放路徑與本文件相同。

## 參與者基本資訊統計


- 作答時間分佈


```{r duration}
## Convert duration to minutes
minutes_count <- ((df$Duration %>% hms() %>% hour()*60)+
(df$Duration %>% hms() %>% minute())) 

## Summary of study duration by minutes 
minutes_count %>% summary()

## draw a box plot
minutes_count%>%
  log10() %>% ## convert minutes to log10
  boxplot(ylab="log10(minutes)")
```


## 問卷反應項目描述統計

```{r data-split}
## Extract the system variables
df_sys <- df %>% select(starts_with(c("identifier","browser_","count_","date_","experiment_","jatosV","screen_","system_","Start ","Last ","Duration","Batch","Worker ","State","Message")))

## Reserve the analytical variables in rawdata df
df <- df %>% select(!names(df_sys)[-1])

## Split basic data
df_Basic <- filter(df, Q_type == "Basic")

## Exclude the variables full of "None"
df_Basic <- df_Basic[,c(which(colSums(df_Basic!="None") == dim(df_Basic)[1]),which(is.na(colSums(df_Basic!="None") == dim(df_Basic)[1])) # Get "response"
)]

## Split Belief data
df_Belief <- filter(df, Q_type == "Belief")
## Exclude the variables full of "None"
df_Belief <- df_Belief[,which(colSums(df_Belief!="None") == dim(df_Belief)[1])]


## Split self evaluation data
df_self_eval <- filter(df, Q_type == "self_eval")
## Exclude the variables full of "None"
df_self_eval <- df_self_eval[,which(colSums(df_self_eval!="None") == dim(df_self_eval)[1])]

## Split post reading Question data
df_Post <- dplyr::filter(df, Q_type == "Post_survey")
## Exclude the variables full of "None"
df_Post <- df_Post[,which(colSums(df_Post!="None") == dim(df_Post)[1])]

## Split knowledge data
df_knowledge <- filter(df, Q_type == "Knowledge")
## Exclude the variables full of "None"
df_knowledge <- df_knowledge[,which(colSums(df_knowledge!="None") == dim(df_knowledge)[1])]

## Split Exit
df_Exit <- filter(df, Q_type == "Exit")
## Exclude the variables full of "None"
df_Exit <- df_Exit[,c(which(colSums(df_Exit!="None") == dim(df_Exit)[1]),which(is.na(colSums(df_Exit!="None") == dim(df_Exit)[1]))) ]
```


> 依問題型態摘要

參與者性別比例

```{r basic-gender}
df_Basic %>% filter(Topic=="gender") %>%
  ggplot(aes(x = response, fill = response)) +
  geom_bar(show.legend = FALSE) +
  scale_x_discrete(name = "參與者性別") +
  scale_y_continuous(name = "參與者人數") +
  theme_minimal() +
  scale_fill_viridis_d(option = "E")
```

- 參與者出生年(未處理)

```{r basic-birth}
df_Basic %>% filter(Topic=="birth") %>%
  ggplot(aes(x = response, fill = response)) +
  geom_bar(show.legend = FALSE) +
  scale_x_discrete(name = "參與者出生年") +
  scale_y_continuous(name = "參與者人數") +
  theme_minimal() +
  scale_fill_viridis_d(option = "E")
```

- 知識信念(belief)
(采妤)


- 科學活動經驗(self eval)
(明翰)


- 讀後調查(Post Survey)
(祥偉)
```{r, echo=TRUE, results='show', message=TRUE, warning=TRUE, include=T}

require(lme4)
require(lmerTest)
require(sjstats)
require(MuMIn)
library(multcomp)


new_post <- filter(.data = df_Post,Topic %in% c("Comprehensibility","Scientificness","Credibility","Veracity","Decision")) %>% 
##抓出要分析的TOPIC

  
mutate(summary = ifelse(NH == "N" & OSA == "Y", "OSA",ifelse(NH == "N" & OSA == "N", "PLS","NH_PLS"))) 
#將摘要分類為PLS、OSA、NH_PLS


new_post$response <- gsub("8: 完全讀得懂", 8, new_post$response)


new_post$response <- gsub("8: 非常有科學性", 8, new_post$response)
new_post$response <- gsub("8: 非常可信", 8, new_post$response)
new_post$response <- gsub("8: 我認為一定可以", 8, new_post$response)
new_post$response <- gsub("1: 完全不可信", 1, new_post$response)
new_post$response <- gsub("1: 完全沒有科學性", 1, new_post$response)
new_post$response <- gsub("1: 完全讀不懂", 1, new_post$response)
new_post$response <- gsub("1: 我認為完全不可以", 1, new_post$response) 

##將包含中文的response替換數字
```     

```{r message=FALSE, warning=FALSE}

table3_cells <- new_post %>%
                        
  
                            
filter(summary == "PLS")   %>%
group_by(Topic) %>%

    summarise("Comprehensibility" = mean(response,NA.rm = TRUE)
            ) 

```

left_join(

  new_post %>%
group_by(Topic) %>%
filter(summary == "PLS" )   %>%
  
  summarise("Comprehensibility" = sd(response),
          "Scientificness" = sd(response),
          "Credibility" = sd(response),
          "Decision" = sd(response),
            ) %>%  

    
  pivot_longer(
    cols = "Comprehensibility":"Decision",
    names_to = "Variable",
    values_to = "SD"
  ),
by = c("summary","Variable")
)  %>% 
  ## Turn to Readable table
    pivot_wider(names_from = summary, values_from = c(M,SD)))[,c(1,2,5,3,6,4,7)]

print(table3_cells)
```
- 閱讀理解(Knowledge)
(子渝)

- 出口回饋(Exit)


## 作答時間與理解正確率散佈趨勢



## 預先註冊分析項目

