---
title: "Analysis ~ Replication study of Kerwer et al.(2020)"
author: "LCP lab"
date: "`r Sys.Date()`"
output:
  html_document:
    toc: yes
    toc_depth: 4
    toc_float: yes
    code_folding: hide
    self_contained: yes
---

```{r setup, include=FALSE}
knitr::opts_chunk$set(
	echo = TRUE,
	message = FALSE,
	warning = FALSE
)
library(tidyverse)

library(lubridate)
library(effectsize)
```


## 匯入及預覽資料欄位資訊

```{r rawdata, echo=TRUE}
## locate the rawdata file
zip_path <- list.files(path = "..",pattern = "jatos_results.zip",include.dirs = TRUE,recursive = TRUE,full.names = TRUE)
## import raw data
df <- read_csv(unz(zip_path, filename = "rawdata.csv"))
```


整合有效參與者的原始回應資料檔"rawdata.csv"，存放路徑是`r zip_path`。資料欄位共有`r dim(df)[2]`項，來自`r length(unique(df$jatosStudyResultId))`位參與者，`r dim(df)[1]`筆回應資料。

資料編碼薄以[codebook套件](codebook.Rmd)製作，製作完成存放路徑與本文件相同。

- 依分析目的分割資料集合

```{r data-split}
## Extract the system variables
df_sys <- df %>% select(starts_with(c("identifier","jatos","browser_","count_","date_","experiment_","screen_","system_","Start ","Last ","Duration","Batch","Worker ","State","Message")))

## Reserve the analytical variables in rawdata df
df <- df %>% select(!names(df_sys)[-c(1,2)])

## Split basic data
df_Basic <- filter(df, Q_type == "Basic")

## Exclude the variables full of "None"
df_Basic <- df_Basic[,c(which(colSums(df_Basic!="None") == dim(df_Basic)[1]),which(is.na(colSums(df_Basic!="None") == dim(df_Basic)[1])) # Get "response"
)]

## Split Belief data
df_Belief <- filter(df, Q_type == "Belief")
## Exclude the variables full of "None"
df_Belief <- df_Belief[,which(colSums(df_Belief!="None") == dim(df_Belief)[1])]


## Split self evaluation data
df_self_eval <- filter(df, Q_type == "self_eval")
## Exclude the variables full of "None"
df_self_eval <- df_self_eval[,which(colSums(df_self_eval!="None") == dim(df_self_eval)[1])]

## Split post reading Question data
df_Post <- dplyr::filter(df, Q_type == "Post_survey")
## Exclude the variables full of "None"
df_Post <- df_Post[,which(colSums(df_Post!="None") == dim(df_Post)[1])]

## Split knowledge data
df_knowledge <- filter(df, Q_type == "Knowledge")
## Exclude the variables full of "None"
df_knowledge <- df_knowledge[,which(colSums(df_knowledge!="None") == dim(df_knowledge)[1])]

## Split Exit
df_Exit <- filter(df, Q_type == "Exit")
## Exclude the variables full of "None"
df_Exit <- df_Exit[,c(which(colSums(df_Exit!="None") == dim(df_Exit)[1]),which(is.na(colSums(df_Exit!="None") == dim(df_Exit)[1]))) ]
```



## 參與者基本資訊統計


- 作答時間分佈


```{r duration}
## Convert duration to minutes
minutes_count <- ((df_sys$Duration %>% hms() %>% hour()*60)+
(df_sys$Duration %>% hms() %>% minute())) 

## Summary of study duration by minutes 
minutes_count %>% summary()

 ###draw a box plot
 minutes_count%>%
 log10() %>% ## convert minutes to log10
 boxplot(ylab="log10(minutes)")

#error: ylim 值必須是有限的，這裡應該要是數字?

```
### 作答時間與理解正確率散佈趨勢

```{r duration-post-analysis, echo=TRUE, message=FALSE, warning=FALSE}
## Convert duration to minutes
df_post_trend <- df_sys %>% distinct() %>%
  select(jatosStudyResultId, Duration) %>%
  mutate(minutes_count = 
                    (Duration %>% hms() %>% hour())*60 +
                    Duration %>% hms() %>% minute() ) %>%
  left_join( (df_knowledge %>% 
  filter(Q_presented == 1) %>%   ## 過濾未出現的題目
  mutate(response = ifelse(response == "是","y","n")) %>%       #轉換參與者回答"是"換成"y"
  mutate(score = ifelse(response == correct_response,1,0)) %>%  #檢測如果回答等於正確答案得1分
  group_by(jatosStudyResultId) %>%                               #以個人分組
  summarise(Correct_rate = mean(score))),    #計算正確率
by="jatosStudyResultId")

ggplot(df_post_trend,aes(x=Correct_rate, y=minutes_count))+
   geom_point()
```

```{r strange-participants}
strange_id <- df_post_trend %>%
  filter(!(Correct_rate >0.5) | minutes_count > 200 ) %>%
  pull(jatosStudyResultId)
```


共有`r length(strange_id)`參與者理解題正確率未超過50%或作答時間超過200分鐘。排除後，採用`r length(unique(df_sys$jatosStudyResultId)) - length(strange_id)`
參與者資料進行以下資料處理及統計分析。

**參與者性別人數**

```{r basic-gender}
df_Basic %>% filter(Topic=="gender" & !(jatosStudyResultId %in% strange_id)) %>%
  ggplot(aes(x = response, fill = response)) +
  geom_bar(show.legend = FALSE) +
  scale_x_discrete(name = "參與者性別") +
  scale_y_continuous(name = "參與者人數") +
  theme_minimal() +
  scale_fill_viridis_d(option = "E")
```

**參與者年齡分佈**

```{r basic-birth}
## Confirm the median and MAD
response_b <- df_Basic %>% filter(Topic=="birth" & !(jatosStudyResultId %in% strange_id)) %>%
  summarise(M = median(as.numeric(response),na.rm = TRUE), 
            dev= mad(as.numeric(response),na.rm = TRUE),
            min(as.numeric(response),na.rm = TRUE),
            max(as.numeric(response),na.rm = TRUE))
## median = 2, MAD = 1.48; median +/- 66 MAD are acceptable responses.

df_Basic %>% filter(Topic=="birth" & !(jatosStudyResultId %in% strange_id)) %>%
  mutate(last_two = ifelse(as.numeric(response)< response_b$M + 66*response_b$dev,as.numeric(response),NA), ## Turn strange response to missing value NA
         age = ifelse(!is.na(last_two),ifelse(last_two>50,2022-(1900+last_two),2022-(2000+last_two) ),NA )) %>% ## Estimate participant's age
#df_Basic %>% filter(Topic=="birth") %>%
  ggplot(aes(x = as.character(age), fill = as.character(age))) +
  geom_bar(show.legend = FALSE) +
  scale_x_discrete(name = "參與者年齡") +
  scale_y_continuous(name = "參與者人數") +
  theme_minimal() +
  scale_fill_viridis_d(option = "E")
```

## 問卷反應項目描述統計

> 依問題型態摘要


- 科學活動經驗(self eval)
>>>>> 
(明翰)
```{r self ecal}

df_self_eval$response <- filter(.data = df_self_eval, Topic %in% c("ability","familiarity")) %>%

# df_self_eval$response <- sapply(
#  strsplit(
 #   gsub(df_self_eval,pattern = "",replacement = ""),
#    split = ":"
#  ),
#  "[[",
 # 1
  #)
# 因為每個題目都有出現過至少一次，所有題目皆有過參與者填答，故不需要過濾。
# 以摘要分組
group_by(summary) %>%                                         
summarise(df_self_eval$response = mean(score)#sum(score)/n() #計算正確率
            
## 總正確數
table(df_self_eval$response$score)

## 總正確率
table(df_self_eval$response$score)/sum(table(df_self_eval$response$score))

## 各類摘要錯誤率
table(score, df_self_eval$response$summary)[1,]/colSums(table(df_self_eval$response$score, df_self_eval$response$summary))

## 各類摘要正確率
table(df_self_eval$response$score,
df_self_eval$response$summary)[2,]/colSums(table(df_self_eval$response$score, df_self_eva$response$summary))
```

```

- 出口回饋(Exit)


## 預先註冊分析項目

